臺灣板橋地方法院刑事判決　　　　　　　95年度訴字第3878號
公　訴　人　臺灣板橋地方法院檢查署檢察官
被　　　告　己○○
選任辯護人　張寧洲律師
被　　　告　丑○○
選任辯護人　蔡明熙律師
被　　　告　丁○○
選任辯護人　游鉦添律師
　　　　　　阮祺祥律師
被　　　告　癸○○
選任辯護人　游鉦添律師
被　　　告　子○○
選任辯護人　高素真律師
被　　　告　丙○○
指定辯護人　本院公設辯護人　甲○○
上列被告因毒品危害防制條例案件，經檢察官提起公訴（95年度
偵字第25338號、第27490號），本院判決如下：
    主  文
己○○、丙○○共同製造第二級毒品未遂，均累犯，己○○處有
期徒刑陸年肆月、丙○○處有期徒刑年捌月扣案如附表六所示
之物均沒收銷燬之。扣案如附表七所示之物均沒收之。
丑○○、丁○○、癸○○、子○○共同製造第二級毒品未遂，丑
○○處有期徒刑伍年、丁○○處有期徒刑陸年、癸○○處有期徒
刑陸年、子○○處有期徒刑肆年。扣案如附表六所示之物均沒收
銷燬之。扣案如附表七所示之物均沒收。
丑○○、丁○○其他被訴持有大麻部分均無罪。
    事  實
一、己○○曾於民國九十三年間，因施用毒品案件，經本院於九
    十三年九月十日以九十三年度簡字第四一四七號判處有期徒
    刑五月，經上訴後，由本院以九十三年簡上字第五八八號受
    理，嗣因撤回上訴而於九十四年四月十五日確定，並於九十
    四年十一月十六日易科罰金執行完畢；丙○○曾於九十一年
    間，因過失傷害、肇事逃逸等罪，經本院於九十二年三月七
    日以九十一年交訴字第一二八號分別判處有期徒刑四月、六
    月，定應執行有期徒刑九月，經上訴後，由臺灣高等法院於
    九十二年五月二十八日以九十二年度交上訴字第七八號分別
    判處有期徒刑四月、六月，定應執行有期徒刑九月，再經上
    訴後，最高法院於九十二年十月二日以九十二年度臺上字第
    五五二六號判決上訴駁回而確定，並於九十三年十一月二十
    二日縮刑期滿執行完畢。
二、己○○、丑○○、子○○、丁○○、癸○○、丙○○及寅○○（綽號「一元」，業經通緝，俟到案後另行審結）均明知
    甲基安非他命係毒品危害防制條例第二條第一項所列管之第
    二級毒品，不得非法持有、製造。詎己○○、丑○○、丁○○、寅○○竟共同基於製造第二級毒品甲基安非他命（起訴
    書誤載為「安非他命」）之犯意聯絡，於九十五年十月二十
    四日，由丁○○引薦具有判斷製造甲基安非他命原料麻黃素
    知識之癸○○，癸○○因而知悉己○○、丑○○、寅○○等
    人有意製造第二級毒品甲基安非他命，遂與己○○、丑○○
    、丁○○、寅○○等人達成製造第二級毒品甲基安非他命之
    犯意聯絡，先在臺北縣新莊市○○○街七五號九樓丑○○、
    寅○○、丁○○租屋處，以燃燒之方式，試驗寅○○等人所
    購入之麻黃素品質；再於九十五年十月二十五日，在臺北縣
    泰山鄉橫窠雅八號己○○住處備妥製造第二級毒品甲基安非
    他命相關原料麻黃素等及製造工具（詳如附表六、七所示）
    ，並裝設己○○所有之監視器（詳如附表七編號三四所示）
    後，再由己○○邀友人子○○、丑○○邀友人丙○○，分別
    在彼此間達成共同製造第二級毒品甲基安非他命之犯意聯絡
    後，由己○○、寅○○、癸○○及丁○○負責製造甲基安非
    他命之製程工作：子○○則透過監視器、對講機負責監看該
    處出入人員；丑○○、丙○○則在上開地點附近外圍道路寅
    ○○所交付之車牌號碼2P-8578 號自用小客車上以無線電聯
    絡方式擔任把風工作。嗣經法務部調查局臺中市調查站調查
    員透過監聽癸○○電話而得悉上揭訊息，並於九十五年十月
    二十五日晚上十時三十分許，會同保三總隊第一大隊刑事組
    、海巡署臺中機動查緝隊、臺北縣政府警察局、臺中憲兵隊
    及基隆憲兵隊等人員前往上開己○○住處，先在該己○○住
    處外之上開車牌號碼2P-8578 自用小客車上查獲丑○○、丙○○，並扣得寅○○所有供本件犯罪所用之如附表七編號二
    三之對講機二支，再進入上開己○○住處，當場查獲子○○
    、丁○○，並扣得寅○○等人所有供犯罪所用之如附表六、
    附表七編號一至二二、三四所示之物品，而己○○、癸○○
    及寅○○則趁隙逃逸；嗣經調查人員再於九十五年十月二十
    六日凌晨零時四十分許，逕行搜索上開新莊市○○○街七五
    號九樓丑○○、丁○○、寅○○租屋處，並扣得寅○○等人
    所有供本件犯罪所用之如附表七編號二四至三三所示之物品
    。
三、案經法務部調查局臺中市調查站移送臺灣板橋地方法院檢察
    署檢察官偵查起訴。
    理  由
壹、證據能力有無之判斷：
　(一)倘證人如於檢察事務官、司法警察（官）調查中為陳述，惟
    至審判中證人拒絕證言而有法律上理由時，雖不符合刑事訴
    訟法第一百五十九條之三第四款之「到庭後無正當理由拒絕
    陳述」，惟對於該證人於審判中之拒絕證言之情形，足認為
    可以作為彈劾該證人拒絕證言之原因者，應可認為仍屬刑事
    訴訟法第一百五十九條之二所稱之「不符」之情形，而其先
    前陳述具有特別可信之情況時，應仍可例外認其具有證據能
    力。本件證人子○○為共同被告，依刑事訴訟法第一百八十
    一條規定：「證人恐因陳述致自己或與其有前條第一項關係
    之人受刑事追訴或處罰者，得拒絕證言」，屬依法得拒絕證
    言者，而其於本院審理時亦已拒絕證言，惟其於法務部調查
    局臺北市調查站接受調查人員詢問時，已就本案發生之經過
    為詳細之供述，該陳述詳細而完整，距離案發時間較近，且
    係查獲當日所為之證述，受外界干擾之因素較少，較少考量
    其陳述對於本身或其餘被告之利害關係，應認其前開陳述，
    具有較可信之特別情況，而其前揭證言具有證明犯罪事實之
    必要性，依刑事訴訟法第一百五十九條之二之規定，仍有證
    據能力。
  (二)按被告以外之人於偵查中向檢察官所為陳述，除顯有不可信
  　之情況者外，得為證據，同法第一百五十九條之一第二項定
    有明文。偵查中對被告以外之人（包括證人、鑑定人、告訴
    人、被害人及共同被告等）所為之偵查筆錄，或被告以外之
    人向檢察官所提之書面陳述，性質上均屬傳聞證據。惟現階
    段刑事訴訟法規定檢察官代表國家偵查犯罪、實施公訴，依
    法其有訊問被告、證人及鑑定人之權，證人、鑑定人且須具
    結，而實務運作時，檢察官偵查中向被告以外之人所取得之
    陳述，原則上均能遵守法律規定，不致違法取供，其可信度
    極高，職是，被告以外之人前於偵查中已具結而為證述，除
    反對該項供述得具有證據能力之一方，已釋明「顯有不可信
    之情況」之理由外，不宜以該證人未能於審判中接受他造之
    反對詰問為由，即遽指該證人於偵查中之陳述不具證據能力
    。是證人子○○於檢察官偵查時具結所為之證述（見九十五
    年偵字第二五三三八號偵查卷第一○七頁至第一○九頁、第
    二六二頁至第二六三之一頁），被告等人及其等辯護人未曾
    提及檢察官在偵查時，有任何不法取供之情形，是客觀上並
    無顯不可信之情況，故證人子○○於偵查中之證言自具有證
    據能力。
  (三)按被告以外之人（包括證人、鑑定人、告訴人、被害人及共
    同被告等）於檢察事務官、司法警察官或司法警察調查中所
    為之陳述，與審判中不符時，其先前之陳述具有較可信之特
    別情況，且為證明犯罪事實存否所必要者，得為證據，刑事
    訴訟法第一百五十九條之二定有明文。所謂「前後陳述不符
    」之要件，應就前後階段之陳述進行整體判斷，以決定其間
    是否具有實質性差異，惟無須針對全部陳述作比較，陳述之
    一部分有不符，亦屬之。而所謂「較可信之特別情況」之情
    形，亦應就前後陳述時之各種外部情況進行比較，以資決定
    何者外部情況具有可信性。若陳述係在特別可信之情況下所
    為，則虛偽陳述之危險性即不高，雖係審判外陳述，或未經
    被告反對詰問，仍得承認其有證據能力。所稱「外部情況」
    之認定，例示如下：
    1.時間之間隔：陳述人先前陳述是在記憶猶新的情況下直接
      作成，一般與事實較相近，事後即可能因記憶減弱或變化
      ，致有不清晰或陳述不符之現象發生。
    2.有意識的迴避：由於先前陳述時被告未在場，是陳述人直
      接面對詢問警員所為陳述較為坦然；事後可能因陳述人對
      被告有所顧忌或同情，因而在被告面前較不願陳述不利被
      告之事實。
    3.受外力干擾：陳述人單獨面對檢察事務官或司法警察（官
      ）所為之陳述，程度上較少會受到強暴、脅迫、詐欺、利
      誘或收買等外力之影響，其陳述較趨於真實。若被告在庭
      或有其他成員參與旁聽時，陳述人可能會本能的作出迴避
      對被告不利之證述，或因不想生事乃虛構事實而為陳述。
    4.事後串謀：目擊證人對警察描述所目睹情形，因較無時間
      或動機去編造事實，客觀上亦較難認與被告間有勾串情事
      ，其陳述具有較可信性。但事後因特殊關係，雙方可能因
      串謀而統一口徑；或事後情況變化，兩者從原先敵對關係
      變成現在友好關係等情形，其陳述即易偏離事實而較不可
      信。
    5.警詢或檢察事務官偵查時，有無辯護人、代理人或親友在
      場：如有上開親誼之人在場，自可期待證人為自由從容之
      陳述，其證言之可信度自較高。
    6.警詢或檢察事務官所作之偵查筆錄記載是否完整：如上開
      筆錄對於犯罪之構成要件、犯罪態樣、加重減輕事由或起
      訴合法要件等事實或情況，均翔實記載完整，自可推定證
      人之陳述，與事實較為相近，而可信為真實。法院應斟酌
      上列因素綜合判斷，亦應細究陳述人之問答態度、表情與
      舉動之變化，此一要件係屬訴訟法事實之證明，以自由證
      明為已足，且應由主張此項證據之人證明。惟此僅係確定
      上開陳述有無證據能力而已，至該證據具有證據能力後，
      其證據力之強弱問題，仍待法院綜合全辯論意旨及調查證
      據所得，依法認定之。
    故：
    (1)本件證人即被告己○○之兄庚○○於法務部調查局臺北縣
      調查站詢問時證稱：「我知道有監視器，是我弟弟己○○
      裝設的，應該是事發前幾天裝設的。因為在事發前幾天我
      弟弟己○○曾向我借膠帶說要纏繞電線裝設監視器，所以
      我才知道監視器是己○○所裝設的。何時裝設我不清楚」
      （見九十五年偵字第二五三三八號偵查卷第二四六頁），
      惟其於本院審理時結證稱：「（問：在案發前，被告己○○是否有跟你借過膠帶安裝監視器？）他有跟我借膠帶，
      但我不知道是否借去安裝監視器」、「（問：你是何時知
      道己○○向你借的膠帶是要安裝監視器？）作筆錄那天，
      問我的人跟我說」、「（問：為何調查局筆錄中你表示『
      我弟弟在案發前幾天向我借膠帶，要安裝監視器』等語？
      ）己○○確實有跟我借膠帶，是寫筆錄的人跟我說借膠帶
      就是要安裝監視器。當時並不知道己○○借的膠帶是要安
      裝監視器」、「（問：當時己○○跟你借膠帶時，你有無
      問他要做什麼？）我們兄弟對話很少，己○○跟我借我就
      拿給他」等語（見本院卷二第一三七至第一三八頁），證
      人庚○○於調查人員詢問中及本院審理時之供述已有前後
      陳述不符之情形，本院審酌其於調查人員詢問時之證述距
      案發日較近，當時記憶自較深刻，可立即反應所知，不致
      因時隔日久而遺忘案情；且較無來自被告或其他成員同庭
      在場之壓力而出於虛偽不實之指證，或事後串謀而故為迴
      護被告之機會，況依證人庚○○於本院審理時證稱：「（
      問：你有在93年11月23日去調查局製作筆錄，當時製作之
      筆錄是否實在？）那天在派出所製作筆錄，問我很多問題
      ，我都照實回答，但有些問題是警察硬要我回答的，所以
      有把那些硬要我回答的部分畫掉，其餘部分沒有畫掉的是
      事實，都是照我意思所陳述」等語（見本院卷二第一三五
      頁），證人庚○○上開於調查人員詢問時所述之內容既未
      經畫掉，足見並無不實情事，揆諸上開說明，其於調查人
      員詢問中所為之陳述，客觀上應具有較可信之特別情況，
      且亦為證明犯罪事實存否所必要，故證人庚○○於調查人
      員詢問中之證言自有證據能力。
    (2)本件證人即被告丑○○於法務部調查局臺北縣調查站詢問
      時證稱：「（問：你於九十五年十月二十五日晚上十時三
      十分，在往臺北縣泰山鄉橫窠雅八號工廠路上以現行犯逮
      捕你，當時你在做什麼事？）當時我受友人寅○○之託，
      在往泰山鄉橫窠雅八號山上工廠的路口把風，因寅○○、
      癸○○等人在山上橫窠雅八號工廠內製作安非他命而要我
      在山下路口把風，注意有否可疑人士上山立即通知他們離
      開」、「癸○○、己○○等人於九十五年十月二十四日到
      我住處找寅○○聊天後，寅○○即告訴我明天下午他們要
      在山上即臺北縣泰山鄉橫窠雅八號工廠（己○○住處）製
      作安非他命，並要我二十五日下午在山下路口把風，故是
      日下午三點多寅○○帶我到該路口要我在他鈴木白色吉普
      車上把風並使用車上準備好的二支無線電以便聯絡，他即
      騎摩托車進工廠。寅○○、癸○○、己○○等人未與我談
      到任何有關報酬的事」、「（問：你如何知悉寅○○、癸○○、己○○等人是在製作安非他命？）因寅○○在我住
      處時即在他房間內提煉安非他命，但均不是很成功。十月
      二十四日寅○○、癸○○、己○○等人在我住處聊天後，
      寅○○即要我次日至山上把風並說要製作實驗，所以我就
      知道他們要製造安非他命、「（問：寅○○、癸○○等人
      交待你如何把風？）寅○○、癸○○等人交待我只要有人
      、車接近隨即以無線電通報他們知道」、「（問：九十五
      年十月二十五日當日本專案小組前往取締時你有無通報寅
      ○○、癸○○、己○○等人？）有的，當日我受命把風時
      只要有人接近或通過我都會通報寅○○、癸○○、己○○
      等人知道，包括住在當地的小學生通過我都有通報，貴單
      位人員來取締時，我一發現隨即通報寅○○、癸○○、己○○等人，但我亦遭逮捕，我沒想到寅○○、癸○○、己○○等人會逃掉」、「我只受命在被取締之路口把風，我
      不知有否其他工廠」；於臺北看守所調查人員詢問時：「
      （問：你係何時知道寅○○、丁○○、己○○及癸○○等
      人從事二級毒品安非他命製造？）我知道寅○○九十五年
      九月間即經常在住所以麻黃素、燒杯等器材，從事安非他
      命製造之實驗，而他也曾經將實驗好的安非他命成品供我
      施用，但是他所製造的安非他命品質不好，根本無法施用
      ，而在九十五年十月二十四日癸○○、己○○、寅○○及
      丁○○等人在我住所聊天時，我有聽到有關『原料』、『
      攪拌』等語，我直覺認為他們可能又要從事安非他命製造
      之實驗」等語（見九十五年偵字第二五三三八號偵查卷第
      五頁至第七頁、九十五年偵字第二七四九○號偵查卷第五
      二頁），惟其於本院審理時結證稱：「我是受寅○○所託
      過去台北縣泰山鄉○○○路8 號的，那時沒有跟我說把什
      麼風，但有交給我兩支無線電，只是說叫我幫他看一下，
      有人上來跟他講一下，因為我跟他要安非他命，他叫我等
      一下並順便幫他看一下。丙○○是我叫他來幫我買東西的
      ，因為我要在那裡顧，我不能跑開，且要等寅○○給我安
      非他命施用，所以才叫丙○○幫我買吃的東西，我當天下
      午四點左右就已經到台北縣泰山鄉○○○路8 號附近寅○○的車上，距離8 號還有一段距離，有一段斜坡、小路上
      去」、「（問：你說有看過寅○○、癸○○、丁○○三人
    　在討論製作安非他命事宜，請問時間、地點？情形為何？
      ）95年10月24日晚上我回到台北縣新莊市○○○街75號9
      樓住處時，看到丁○○在看電視，寅○○、癸○○、己○○在餐桌那裡聊天，聊什麼我不知道，我一回去就到房間
      拿衣服洗澡，洗完出來之後，寅○○問我隔天（25日）有
      沒有空，我就跟他說『有好康的給我，我就有空』，我就
      以為是寅○○要給我安非他命，我沒有聽到他們三人聊天
      內容」、「（問：你認為你當時是在把什麼風？）我有用
　    無線電問寅○○，並用三字經罵他，為何讓我等這麼久，
      但寅○○說人在路上，叫我再等一下。我當時想要施用毒
      品，只好繼續等下去」、「丁○○不知道我在那邊把風，
    　我看到丁○○時，我很心虛，因為怕丁○○知道我有食用
      安非他命，因為丁○○沒有施用安非他命，他知道會罵我
      」等語（見本院卷二第一四○至第一四八頁），證人丑○○於調查人員詢問中及本院審理時之供述已有前後陳述不
      符之情形，本院審酌其於警詢中之證述距案發日較近，當
      時記憶自較深刻，可立即反應所知，不致因時隔日久而遺
      忘案情；且較無來自被告或其他成員同庭在場之壓力而出
      於虛偽不實之指證，或事後串謀而故為迴護被告之機會，
      揆諸上開說明，其於調查人員詢問中所為之陳述，客觀上
      應具有較可信之特別情況，且亦為證明犯罪事實存否所必
      要，故證人丑○○於調查人員詢問中之證言自有證據能力
      。
  (四)關於法務部調查局鑑定通知書之證據能力：
    按「被告以外之人於審判外之言詞或書面陳述，除法律有規
    定者外，不得作為證據」，刑事訴訟法第一百五十九條第一
    項固定有明文，然「鑑定之經過及其結果，應命鑑定人以言
    詞或『書面』報告」，同法第二百零六條第一項亦規定甚明
    ，是鑑定人以書面為鑑定報告提出於法院，依刑事訴訟法第
    一百五十九條第一項立法理由及同法第二百零六條第一項規
    定，即具有證據能力。又法院或檢察官得囑託醫院、學校或
    其他相當之機關、團體為鑑定，或審查他人之鑑定，並準用
    第二百零三條至第二百零六條之一之規定，刑事訴訟法第二
    百零八條第一項亦定有明文。依此，檢察官對於偵查中之案
    件，認須實施鑑定者，固應就具體個案，選任鑑定人或囑託
    鑑定機關（團體）為之；但對於司法警察機關調查中之案件
    ，或有量大或急迫之情形，為因應實務之現實需求，如檢察
    官針對該類案件之性質（例如：查扣之毒品必須檢驗其成份
    、對施用毒品之犯罪嫌疑人必須檢驗其體內有無毒品代謝反
    應、對於查扣之槍砲彈藥必須檢驗有無殺傷力、對違反野生
    動物保育法案件必須鑑定是否屬於保育類動物案件等），認
    為當然有鑑定之必要者，經參考法務部九十二年五月二十日
    法檢字第092080203 號函送之法務部「因應刑事訴訟法修正
    工作小組」研討之刑事訴訟法修正相關議題第二十一則之共
    識結論，以及臺灣高等法院於九十二年八月一日舉行之刑事
    訴訟法新制法律問題研討會第三則法律問題研討結果之多數
    說（載於司法院九十二年八月印行「刑事訴訟法新制法律問
    題彙編」第十五頁至第十八頁），基於檢察一體原則，得由
    該管檢察長對於轄區內之案件，以事前概括選任鑑定人或囑
    託鑑定機關（團體）之方式，俾便轄區內之司法警察官、司
    法警察對於調查中之此類案件，得即時送請事前已選任之鑑
    定人或囑託之鑑定機關（團體）實施鑑定，該鑑定人或鑑定
    機關（團體）亦應視同受承辦檢察官所選任或囑託而執行鑑
    定業務，其等出具之書面鑑定報告應屬刑事訴訟法第二百零
    六條所定之傳聞例外，當具有證據能力（法務部九十二年九
    月一日法檢字第0920035083號函可供參照）。從而，本件扣
    案水溶液、疑似甲基安非他命成品、製造甲基安非他命之原
    料、工具等物，經由查獲之法務部調查局臺中市調查站依先
    前轄區檢察署檢察長事前概括選任毒品鑑定機關即法務部調
    查局實施鑑定，而經法務部調查局出具該局九十五年十一月
    二十三日調科壹字第00000000000 號鑑定書及九十五年十一
    月二十日調科壹字第09500000000 號鑑定書各一件，復被告
    等人及其等辯護人於本院審理時，均對該等鑑定書之證據能
    力未表示爭執，自應認具有證據能力而均得為本件之證據。
　(五)按「搜索、扣押及勘驗，應制作筆錄，記載實施之年、月、
  　日及時間、處所並其他必要之事項。扣押應於筆錄內詳記扣
    押物之名目，或制作目錄附後。勘驗得制作圖畫或照片附於
    筆錄。筆錄應令依本法命其在場之人簽名、蓋章或按指印」
    ；又除顯有不可信之情況外，公務員職務上製作之紀錄文書
  　、證明文書，除顯有不可信之情況外。得為證據，刑事訴訟
　　法第四十二條、第一百五十九條之四第一款分別定有明文。
  　本件卷附法務部調查局臺中市調查站於搜索上開地點、自用
    小客車後所製作之該站搜索扣押筆錄、扣押物品目錄表（附
    於九十五年偵字第二七四九○號偵查卷第九十頁至第一一五
    之一頁），均屬公務員於職務上製作之紀錄文書，且觀其等
    搜索形式，亦無瑕疵可指，是上開搜索之執行，於法無違，
    依刑事訴訟法第一百五十九條之四第一款規定，得為證據。
  (六)按「檢察官、檢察事務官、司法警察官或司法警察逮捕被告
　　、犯罪嫌疑人或執行拘提、羈押時，雖無搜索票，得逕行搜
    索其身體、隨身攜帶之物件、所使用之交通工具及其立即可
    觸及之處所。」、「檢察官、檢察事務官、司法警察官或司
    法警察，雖無搜索票，得逕行搜索住宅或其他處所：(一)因逮
    捕被告、犯罪嫌疑人或執行拘提、羈押，有事實足認被告或
    犯罪嫌疑人確實在內者。(二)因追躡現行犯或逮捕脫逃人，有
    事實足認現行犯或脫逃人確實在內者。(三)有明顯事實足信為
    有人在內犯罪而情形急迫者。」；「檢察官於偵查中確有相
    當理由認為情況急迫，非迅速搜索，二十四小時內證據有偽
    造、變造、湮滅或隱匿之虞者，得逕行搜索，或指揮檢察事
    務官、司法警察官或司法警察執行搜索，並層報檢察長」、
    「前二項搜索，由檢察官為之者，應於實施後三日內陳報該
    管法院；由檢察事務官、司法警察官或司法警察為之者，應
    於執行後三日內報告該管檢察署檢察官及法院。法院認為不
    應准許者，得於三日內撤銷之」；「搜索經受搜索人出於自
    願性同意者，得不使用搜索票。但執行人員應出示證件，並
    將其同意之意旨記載於筆錄」，刑事訴訟法第一百三十條、
    第一百三十一條、第一百三十一條之一規定甚明。經查：本
    件法務部調查局臺中市調查站調查人員依刑事訴訟法第一百
    三十一條規定逕行搜索臺北縣泰山鄉橫窠雅八號、臺北縣新
    莊市○○○街七五號九樓後，業將逕行搜索結果陳報本院，
    並經本院於九十五年十月三十一日認核無不合，依法准予備
    查在案，有本院九十五年度急搜字第二三號卷可憑，是該逕
    行搜索查扣所得之證物，自均具證據能力。
貳、實體方面：
一、訊之(一)被告己○○固坦承曾在上開立信一街寅○○等人租屋
    處出入、寅○○有將製造甲基安非他命之工具載到伊住處放
    置、於九十五年十月二十五日有與癸○○、子○○同時返回
    上開橫窠雅住處，且當時寅○○在伊住處，及請子○○幫忙
    看守對講機等事實，惟矢口否認有何製造甲基安非他命犯行
    ，辯稱監視器是先前就裝好的，冰箱二臺一台是伊的，一台
    是伊妹妹的，除濕機、電風扇原本就是家裡的，其餘物品均
    非伊所有，伊是因為丁○○的關係，才答應讓寅○○寄放扣
    案物品及試驗麻黃素，伊有幫忙搬器具，因寅○○說人手夠
    ，所以只要伊負責對講機，而伊將對講機交給子○○後，就
    上樓休息直到聽到調查人員前來查緝的聲音才從二樓後門離
    開云云。(二)被告丑○○固坦承有於上開時地把風為警查獲之
    事實，惟矢口否認有何製造甲基安非他命之犯行，辯稱：伊
    只是有施用甲基安非他命及把風而已，是寅○○於九十五年
    十月二十四日在上開立信一街租屋處時，要伊於隔天即同月
    二十五日到上開己○○橫窠雅住處等候，伊依約前往後，寅
    ○○在己○○住處外，交給伊車鑰匙，要伊在車上把風，但
    並未告知是為了他們製造甲基安非他命把風，所以並未參與
    製造甲基安非他命云云。(三)被告丁○○固坦承有於上開時地
    為警查獲之事實，惟矢口否認有何製造甲基安非他命之犯行
    ，辯稱：伊是搭被告癸○○的車剛到上開己○○住處，正要
    叫丑○○回家，就被警查獲，並未參與製造甲基安非他命，
    也未進入到製毒房間，前一日在伊租屋處就已制止被告寅○○等人試驗麻黃素之行為云云。(四)被告癸○○亦矢口否認有
    製造甲基安非他命之犯行，辯稱：伊於九十五年十月二十四
    日才前往上開立信一街寅○○等人住處，並沒有自九十五年
    七月間開始製造甲基安非他命，而伊前往己○○上開住處，
    只是為了幫忙判斷麻黃素的真假，而此並非在製造甲基安非
    他命三階段的任何一個行為，不是以製造甲基安非他命的犯
    意去做的，至多也僅成立幫助犯云云。(五)被告子○○固坦承
    有於上開時地負責監看監視器，及為警查獲之事實，惟矢口
    否認有製造甲基安非他命之犯行，辯稱：伊並未擔任試毒的
    工作，也只認識共犯中之被告己○○，在路上遇見己○○後
    ，認為九十五年十月二十五日是伊生日，己○○會免費請伊
    施用甲基安非他命，才與己○○前往上開橫窠雅八號，當時
    是在施用毒品神智不清情況下受己○○指示拿對講機云云。
    (六)被告丙○○固坦承有於上開時地與被告丑○○一起為警查
    獲之事實，惟矢口否認有製造甲基安非他命之犯行，辯稱：
    伊已經很久沒有與丑○○聯絡，是於九十五年十月二十五日
    打電話給丑○○時，與丑○○約好而前去該處，伊只是陪丑
    ○○在該處聊天、買東西給丑○○吃，伊從未到過該處，不
    知道己○○家在製造甲基安非他命云云。
二、經查：
  (一)法務部調查局臺中市調查站人員於九十五年十月二十五日晚
    上十時三十分許，會同保三總隊第一大隊刑事組、海巡署臺
    中機動查緝隊、臺北縣政府警察局、臺中憲兵隊及基隆憲兵
    隊等人員前往被告己○○上開泰山鄉橫窠雅住處，當場查獲
    丑○○、子○○、丁○○及丙○○，並扣得如附表一至四所
    示之物品，並再前往被告丑○○、丁○○、寅○○等人上開
    新莊市○○○街七五號九樓租屋處，並扣得如附表五所示之
    物品等情，為被告己○○、丙○○、丑○○、子○○、丁○○、癸○○於本院準備程序時所不爭執（見本院卷一第一八
    四頁至第一八五頁、第二三九頁至第二四三頁），且有法務
    部調查局臺中市調查站搜索扣押筆錄四件及臺灣板橋地方法
    院檢察署勘驗筆錄二件在卷足參，復經證人即查獲本案之法
    務部調查局臺中市調查站人員戊○○、壬○○、乙○○於本
    院審理時就被告丁○○如何與被告癸○○聯絡討論麻黃素真
    假、被告癸○○如何前往上開立信一街址、如何循線查獲本
    案之過程結證證述綦詳（見本院卷二第二四○頁至第二五一
    頁），並有如附表六、七所示之物品扣案可資佐證，而被告
    己○○、癸○○、寅○○於上開地點為調查人員查獲時趁隙
    逃逸之情，亦據被告癸○○、己○○於本院審理時自承在卷
    ，又從製造甲基安非他命而言，該等扣案物品已屬齊備之情
    ，亦據鑑定人即法務部調查局法第六處化學鑑識科負責本案
    上開鑑定之人員辛○○於本院審理時證稱：「（問：以你的
    專業，本案在台北縣泰山鄉○○○路八號所扣案的器具、材
    料，以製造甲基安非他命而言，是否已齊備？）齊備，重點
    的原料、器材都有」等語明確（見本院卷二第一三一頁），
    且如附表七編號四、五、十六、十八、二四、三一等物，經
    分別送請法務部調查局鑑定結果，認為：「送驗水溶液二件
    （扣押物編號二十《受搜索人：癸○○、己○○；地點：臺
    北縣泰山鄉橫窠雅八號》鹵水壹桶），經檢驗結果均含第四
    級毒品先驅原料藥第一項麻黃素成分，合計淨重約三三八三
    ○公克，純質淨重約一七七五四公克，此外，也均檢出微量
    第二級毒品第89項毒品甲基安非他命成分」；「一『受搜索
    人：癸○○、己○○：地點：臺北縣泰山鄉橫窠雅八號』扣
    押物品，檢驗如下：(一)送驗水溶液二件（扣押物編號二十，
    鹵水壹桶）經檢驗結果均含第二級第89項毒品甲基安非他命
    ，淨重約三三八三○公克，純度百分之零點一一，純質淨重
    約三七公克。此外，也均檢出第四級毒品原料藥第一項麻黃
    素及氯假麻黃素等成分。(二)送驗檢品乙件（扣押物編號二八
    ，甲基安非他命成品乙袋，袋內檢品共三件）經檢驗結果均
    含第四級毒品原料藥第一項麻黃素成分，淨重約一二點五二
    公克。(三)採樣冰箱、殘渣袋、瓷製漏斗、壓力鍋（氫氣反應
    器）、不銹鋼鍋、玻璃瓶、塑膠盆、抽氣三角瓶、吸食器、
    壓力計等扣押物經檢驗結果均有毒品成分殘留。二另經勘驗
    台北縣泰山鄉橫窠雅八號所查獲之殘渣袋（內含麻黃素殘留
    ）、鹽酸、亞硫醯二氯（SOCI 2）、乙醚、活性碳、氫氧化
    鈉、醋酸鈉、鈀金、壓力鍋（氫氣反應器）、氫氣瓶、幫浦
    、過濾設備、濾紙、酸鹼試紙、磅秤、加熱裝置、冰箱、漏
    斗及相關盛裝容器等原料及設備，發現均符合製造甲基安非
    他命鹵化、氫化及純化反應中所需之各項設備與原料。三綜
    合以上研判，該處所為製造甲基安非他命鹵化、氫化及純化
    反應之毒品製造工廠。四『受搜索人：丑○○；地點：臺北
    縣新莊市○○○街七五號九樓』扣押物品，檢驗如下：(一)送
    驗八品乙件（扣押物編號一一，疑似毒品乙袋：袋內粉末共
    九件，如附圖三五所示）經檢驗結果均含第四級毒品原料藥
    第一項麻黃素成分，淨重約三四點二八公克；(二)…(三)採樣扣
    押物編號十四（燒杯，如附圖三六所示）經檢驗結果均有毒
    品成分殘留，殘留物」，有該局九十五年十一月二十三日調
    科壹字第00000000000 號鑑定書及九十五年十一月二十日調
    科壹字第09500000000 號鑑定書各一件附卷可稽（見九十五
    年偵字第二五三三八號偵查卷第三○四頁、九十五年偵字第
    二七四九○號偵查卷第一六一頁至第一六二頁）。足徵被告
    等人於九十五年十月二十四日起即在被告寅○○、丁○○、
    丑○○上開立信一街七五號九樓租屋處開始準備製造甲基安
    非他命事宜，且於九十五年十月二十五日上開己○○住處確
    有製造第二級毒品甲基安非他命情事。
  (二)被告己○○雖辯稱監視器原本就安裝好的，伊只是因被告丁○○的關係才讓被告寅○○在伊住處放置扣案物品及試驗麻
    黃素，且多在樓上休息，只有幫忙寅○○搬蒸餾水及將對講
    機轉交給被告子○○云云，然查：
    1.被告癸○○於九十五年十月二十四日前往被告寅○○、丁○○、丑○○上開新莊市○○○街七五號九樓租屋處時，
      被告己○○亦在場之情，為被告己○○所不否認（見本院
      卷二第二六一頁），且據證人丁○○、丑○○於調查站詢
      問、偵審中證述甚明（見九十五年偵字第二五三三八號偵
      查卷第五頁、第一一四頁、九十五年偵字第二七四九○號
      偵查卷第二十頁、第五二頁、本院卷二第一四三頁、第一
      九八頁），而當時被告寅○○、癸○○是在討論麻黃素之
      真假一節，亦據被告癸○○於本院審理時陳明在卷（見本
      院卷二第二○三頁），可見被告己○○於九十五年十月二
      十四日即已參與被告寅○○、癸○○試驗製造第二級毒品
      甲基安非他命原料之麻黃素，如被告己○○僅係因被告丁○○的關係而同意被告寅○○在其住處寄放物品及試驗麻
      黃素，要無自九十五年十月二十四日即參與麻黃素試驗之
      必要。
    2.又於九十五年十月二十五日上開己○○住處確有製造第二
      級毒品甲基安非他命情事，已如前述，而該己○○住處之
      監視器係被告己○○在案發前數日才安裝設置之情，亦據
      證人庚○○於法務部調查局臺北縣調查站詢問時：「我知
      道有監視器，是我弟弟己○○裝設的，應該是事發前幾天
      裝設的。因為在事發前幾天我弟弟己○○曾向我借膠帶說
      要纏繞電線裝設監視器，所以我才知道監視器是己○○所
      裝設的。何時裝設我不清楚」等語在卷（見九十五年偵字
      第二五三三八號偵查卷第二四五頁至第二四六頁）；再參
      以證人子○○於(1)法務部調查局臺北縣調查站詢問時證稱
      ：「…趴著休息到十九時左右起來，己○○拿無線電對講
      機叫我看監視器的螢幕，如果其他在外面監視的人有以無
      線電回報再告訴他，…」、「己○○在昨（二十五）日於
      臺北縣泰山鄉橫窠雅八號曾經告訴我房子裡有氫氣不能吸
      菸」、「製毒師傅有四人，分別是己○○、癸○○及綽號
      『一元』的男子，另外一人我不知道是誰，因為臺北縣泰
      山鄉橫窠雅八號裡面製造安非他命的場所有另外隔間，我
      看到這四人在工廠內進進出出。另剛到臺北縣泰山鄉橫窠
      雅八號的時候己○○打開製毒工廠房間的門，從裡面拿出
      一個白鐵製下面有輪子的筒狀儀器，要我扶住二邊，他把
      上面的開關打開，我看到工廠內有方形橘色水筒、很大的
      玻璃瓶及紅色柱狀氣瓶等器具，當時己○○在做準備工作
      」、「我係到臺北縣泰山鄉橫窠雅八號找己○○拿安非他
      命吸食，己○○還要我協助他看監視器螢幕，觀察是否有
      人接近」；(2)偵查中具結證稱：「（問：誰把對講機交給
      你，叫你監看螢幕？）己○○」、「（問：除吸安非他命
      外，你在那製毒房間內作何事？）我一到後己○○先拿安
      非他命給我吸，我吸後頭很暈，在房間內睡覺，七點多醒
      來，己○○才給我對講機，叫我看著螢幕把風。己○○交
      代我如車子進來要告訴他，對講機響了要叫他」、「（問
      ：晚間七時至十時三十分有誰在製毒房間內？）癸○○有
      跑出去。一元、己○○、那個我不認識的人」、「（問：
      製毒師父有幾人？）一元、己○○、癸○○、那個我不認
      識的人」、「（問：他們在做的過程中你有幫忙？）剛到
      場時己○○、癸○○、我進入右邊房間內，當時丁○○、
      一元、那個我不認識的人在房間外走廊講話，己○○叫我
      幫忙扶著小台壓力鍋，己○○動手將二個開關拆下來，我
      之後才吸安非他命」等語（見九十五年偵字第二五三三八
      號偵查卷第三六頁反面至第三七頁、九十五年偵字第二五
      三三八號偵查卷第一○七頁至第一○九頁），可知被告己○○不僅在案發前安裝監視器，並於九十五年十月二十五
      日找來被告子○○負責監看監視器注意人員進出，且囑咐
      有任何狀況是向其報告，顯見被告己○○安裝上開監視器
      係為了在製造甲基安非他命時，能透過監視器避免查緝；
      又被告己○○在上開時地除在製造甲基安非他命前進行準
      備工作外，更在製程中在場，是被告己○○辯稱上開監視
      器是原本即有安裝，伊只是同意被告寅○○寄放物品在伊
      住處，且僅知被告寅○○、癸○○在上開時地是在試驗麻
      黃素真假云云，顯係事後卸責之詞，不足採信。
  (三)被告鍾義德雖於本院審理時辯稱伊不知是為了製造甲基安非
    他命而把風云云，然被告鍾義德於上開時地擔任把風工作，
    業據其於調查人員詢問及偵審中坦承不諱，並經證人丙○○
    於調查人員詢問及偵審中、證人丁○○於調查人員詢問及偵
    審中、證人即法務部調查局臺中市調查站調查員戊○○於本
    院審理時證述在卷（見九十五年偵字第二五三三八號偵查卷
    第五三頁、第一○三頁至第一○四頁、第一一四頁、第一二
    八頁；本院卷二第一九○頁、第一八三頁至第一八七頁、第
    二四二頁至第二四三頁）；而被告丑○○知悉是為了被告寅
    ○○等人製造甲基安非他命而把風一節，已據被告丑○○於
    (1)法務部調查局臺北縣調查站詢問時自承：「（問：你於九
    十五年十月二十五日晚上十時三十分，在往臺北縣泰山鄉橫
    窠雅八號工廠路上以現行犯逮捕你，當時你在做什麼事？）
    當時我受友人寅○○之託，在往泰山鄉橫窠雅八號山上工廠
    的路口把風，因寅○○、癸○○等人在山上橫窠雅八號工廠
    內製作安非他命而要我在山下路口把風，注意有否可疑人士
    上山立即通知他們離開」、「癸○○、己○○等人於九十五
    年十月二十四日八到我住處找寅○○聊天後，寅○○即告訴
    我明天下午他們要在山上即臺北縣泰山鄉橫窠雅八號工廠（
    己○○住處）製作安非他命，並要我二十五日下午在山下路
    口把風，故是日下午三點多寅○○帶我到該路口要我在他鈴
    木白色吉普車上把風並使用車上準備好的二支無線電以便聯
    絡，他即騎摩托車進工廠。寅○○、癸○○、己○○等人未
    與我談到任何有關報酬的事」、「（問：你如何知悉寅○○
    、癸○○、己○○等人是在製作安非他命？）因寅○○在我
    住處時即在他房間內提煉安非他命，但均不是很成功。十月
    二十四日寅○○、癸○○、己○○等人在我住處聊天後，寅
    ○○即要我次日至山上把風並說要製作實驗，所以我就知道
    他們要製造安非他命、「（問：寅○○、癸○○等人交待你
    如何把風？）寅○○、癸○○等人交待我只要有人、車接近
    隨即以無線電通報他們知道」、「（問：九十五年十月二十
    五日當日本專案小組前往取締時你有無通報寅○○、癸○○
    、己○○等人？）有的，當日我受命把風時只要有人接近或
    通過我都會通報寅○○、癸○○、己○○等人知道，包括住
    在當地的小學生通過我都有通報，貴單位人員來取締時，我
    一發現隨即通報寅○○、癸○○、己○○等人，但我亦遭逮
    捕，我沒想到寅○○、癸○○、己○○等人會逃掉」、「我
    只受命在被取締之路口把風，我不知有否其他工廠」；(2)臺
    北看守所調查人員詢問時：「（問：你係何時知道寅○○、
    丁○○、己○○及癸○○等人從事二級毒品安非他命製造？
    ）我知道寅○○九十五年九月間即經常在住所以麻黃素、燒
    杯等器材，從事安非他命製造之實驗，而他也曾經將實驗好
    的安非他命成品供我施用，但是他所製造的安非他命品質不
    好，根本無法施用，而在九十五年十月二十四日癸○○、己○○、寅○○及丁○○等人在我住所聊天時，我有聽到有關
    『原料』、『攪拌』等語，我直覺認為他們可能又要從事安
    非他命製造之實驗」；(3)偵查中自承：「（問：你於九十五
    年十月二十五日二十二時三十分，在泰山為調查局查獲？）
    是」、「（問：寅○○何時開始做安非他命？）二十四日癸○○到我們住處找寅○○，他們談安非他命的製造的事。我
    知道他在家裡就在做安非他命提煉的實驗，他看書並問人。
    今年九月十日搬到那裡之後就開始了」、「（問：該工廠係
    何人住處？）己○○家。我與己○○認識約五月」、「（問
    ：你去工廠後做何事？）我負責把風，我沒有進去屋子」、
    「（問：你在調查局說是寅○○、癸○○要你去工廠把風？
    ）是寅○○叫我去的」、「（問：你幫寅○○把風有無好處
    ？）我們沒有講，但是我想用安非他命，看他們做不做得出
    來」、「（問：你的意思是否為如果做出來，你可以免費使
    用安非他命？）我想他們做出來一定會送給我」、「（問：
    你當天到現場之後你有與寅○○確認你已到場？）有。寅○○將車輛交給我他就進去工廠」、「（問：你當日看到專案
    小組有何反應？）我線上通報，說有人車要上去，因為聲音
    小聲，我不清楚是誰回答我說沒有關係，是鄰居，我想應該
    是己○○」、「（問：誰叫你去工廠把風？）寅○○」、「
    （問：誰在你住處作安非他命實驗？）寅○○。從今年九月
    十幾號開始」等語甚明（見九十五年偵字第二五三三八號偵
    查卷第五頁至第七頁、第九八頁至第九九頁、第二九八頁、
    九十五年偵字第二七四九○號偵查卷第五二頁），核與證人
    即共同被告丁○○於偵查中證稱：「（問：誰請丑○○去把
    風？）寅○○。寅○○不敢請我去，所以就請丑○○去」等
    語相符（見九十五年偵字第二五三三八號偵查卷第一一四頁
    ），故被告丑○○於本院審理時空言改稱伊不知把風係為何
    事云云，自無可採。
  (四)被告丁○○雖辯稱伊是基於義氣要叫被告寅○○、丑○○返
    家，不要繼續製造甲基安非他命，才會於上開時地為警查獲
    ，並未參與製造甲基安非他命，伊甫到達即為警查獲，沒有
    進入到製毒房間云云，然查：
    1.被告丁○○因被告寅○○無法判斷製造甲基安非他命原料
      麻黃素之真假而為之介紹有此知識之被告癸○○一節，已
      據被告丁○○於(1)法務部調查局臺北縣調查站調查人員詢
      問時自承：「二、三個月寅○○開始研究製造安非他命，
      想要自行製造安非他命，並從外面帶回來一些麻黃素研究
      是否為真品，期間寅○○向我表示他想找癸○○，但是無
      法連絡到癸○○，我基於幫助朋友之意，幫忙寅○○聯絡
      上癸○○」；(2)臺北看守所中調查人員詢問時陳稱：「我
      於一年多前與友人聚會時與癸○○認識，平時不常與癸○○碰面，偶而碰面的時候癸○○會問我一些有關毒品案件
      的法律問題，我與癸○○並無金錢往來關係，九十五年十
      月二十四日晚間，寅○○想要與癸○○碰面，於是我聯絡
      癸○○至臺北縣幸福路『85度C 咖啡』前碰面，碰面後我
      帶癸○○至臺北縣新莊市○○○街七五號九樓我與寅○○
      住處，寅○○拿出一小包麻黃素，請教癸○○應麻黃素是
      否為真的，癸○○用打火機燃燒鋁箔紙上的麻黃素，癸○○聞一聞味道，並觀察燃燒後的狀態，癸○○表示該麻黃
      素是假的，寅○○向癸○○提出要進一步實驗的要求，於
      是約好翌日在己○○位於臺北縣橫窠雅八號的住處做進一
      步的試驗」、「（問：本專案組人員於九十五年十月二十
      四日對你等人執行行動蒐證，發現你與癸○○約在新莊市
      ○○路上之『85度C 咖啡』前碰面，所為何事？）如我前
      述，我應寅○○要求帶癸○○至我住處與寅○○碰面」等
      語明確（見九十五年偵字第二五三三八號偵查卷第五三頁
      、九十五年偵字第二七四九○號偵查卷第二十頁至第二一
      頁），核與(1)證人戊○○於本院審理時證稱：「我是這案
      子的承辦人，我是在另一個毒品案件中發現該案有跟癸○○來往，後來經過清查，鴻曾經在民國九十幾年間詳細日
      期我忘記了，曾經在土城市涉及毒品製造案件，後來雖然
      不起訴之處分，但我們認為有可疑，所以開始監聽，監聽
      結果發現，鴻與對象有接觸談論麻黃素之事，從鴻於監聽
      內容中雖然沒有明說是麻黃素，但從其對話中可看出是製
      造毒品原料麻黃素，經過對鴻實施行動蒐證作業後，發現
      在九十五年十月二十四日鴻於桃園市○○路三八八號，疑
      似有交易麻黃素之事宜，鴻出來之後，行動電話關機，認
      為極有可能進入製毒工廠，繼續對鴻行動做蒐證，鴻自桃
      園駕駛三菱黑色休旅車赴台北縣新莊市於○○路與一名男
      子接觸，由該男子搭乘鴻之車子至台北縣新莊市台北桂冠
      社區裡面，後來他們離開時，我們就跟丟了」、「（問：
      你上開所述鴻在新莊幸福路與一名男子接觸，該男為何？
      ）是丁○○」；(2)證人丑○○於偵查中具結證稱：「（問
      ：寅○○、癸○○談論製造安非他命事宜時，丁○○在場
      ？）是。癸○○、寅○○是丁○○介紹認識的」；(3)證人
      癸○○於本院審理時證稱：「（問：有無跟寅○○、己○○等人共同研究製作安非他命？）沒有。他們只有叫我幫
      他們看一下麻黃素真假，一開始是丁○○找到我因為張跟
      我比較熟，就是在九十五年十月二十四日下午張打電話給
      我，說要找我喝咖啡出來聊天，我問要約在哪裡，丁○○
      說在新莊市○○路的85度C ，後來當日晚上八、九時我就
      過去與丁○○會面，我到的時候問張何事，他說寅○○要
      找我，後來我們就去台北縣新莊市○○○街七五號九樓丁○○等人租的地方，進去就有看到寅○○，我有跟他點頭
      打招呼，那時也大約八、九時，之後寅○○就叫我過去客
      廳的餐桌那裡坐，羅就拿一包麻黃素問我是否是真的，我
      就拿起來用鋁箔紙倒一點麻黃素燒，看燒的變化是否為真
      」等語相符（見本院卷二第二四一頁；九十五年偵字第二
      五三三八號偵查卷第一○○頁；本院卷二第二○三頁）。
      苟被告丁○○反對被告寅○○等人製造甲基安非他命，自
      不可能為其等引薦被告癸○○，是被告丁○○辯稱伊曾制
      止被告寅○○等人試驗麻黃素，且於上開為調查人員查獲
      時是為了叫回被告寅○○、丑○○云云，不足採取。至被
      告丁○○固又於本院審理時否認知悉被告寅○○欲聯絡被
      告癸○○之目的，係為了判斷麻黃素之真假，調查人員詢
      問筆錄是斷章取義云云（見本院卷二第一八九頁），然被
      告丁○○是以談論麻黃素方式聯絡被告癸○○，始為調查
      人員循線查獲，已據證人戊○○證述如前，故被告丁○○
      此部分所辯，自亦無可採取。
    2.被告丁○○既如前述為被告寅○○等人介紹被告癸○○以
      判斷製造甲基安非他命原料麻黃素之真假，再參以證人子
      ○○於(1)法務部調查局臺北縣調查站詢問時證稱：「到臺
      北縣泰山鄉橫窠雅八號時，我看到癸○○、丁○○、己○○、寅○○等人都在該房屋的製安工廠房內進進出出，房
      間內可清楚聽見馬達機器轉動的聲音」；(2)偵查中具結證
      稱：「（問：你到己○○家有進入屋子？）有」、「（問
      ：現場除條三人外還有誰在場？）另外三人，一個是他們
      叫一元的、一個是丁○○、另一人我不認識。一元本來就
      在做安非他命的房間門口弄東西，丁○○後來進來，他往
      右邊那間進去，看一下就出來」、「（問：丁○○進入時
      有說什麼？）丁○○進入房間與一元、那個我不認識的人
      說話」、「（問：你現在可以確認丁○○在製毒房間與一
      元、你不認識的人說話？）是」、「（問：晚間七時至十
      時三十分有誰在製毒房間內？）癸○○有跑出去。一元、
      己○○、那個我不認識的人。我九點多、十點左右從房間
      出來，要去廁所時丁○○進來，與我擦身而過，他進入右
      邊那間製毒的房間」、「（問：他們在做的過程中你有幫
      忙？）剛到場時己○○、癸○○、我進入右邊房間內，當
      時丁○○、一元、那個我不認識的人在房間外走廊講話，
      己○○叫我幫忙扶著小台壓力鍋，己○○動手將二個開關
      拆下來，我之後才吸安非他命」；「（問：你到現場時丁○○就在場？）對」、「（問：丁○○在製造安非他命的
      房間裡面？）沒有。他在房門口」、「（問：你之前陳述
      說丁○○、一元及一個你不認識的人在房間裡面？）應該
      是」等語（見九十五年偵字第二五三三八號偵查卷第三七
      頁、第一○七頁至第一○九頁、第二六三之一頁），被告
      丁○○雖非直接負責製造甲基安非他命，惟已足證其有分
    　擔尋找該製造甲基安非他命之技術，並關注製程，而有參
      與該製造甲基安非他命無訛。
  (五)被告癸○○雖辯稱伊只是幫忙判斷麻黃素的真假，並未著手
    製造甲基安非他命，也無製造甲基安非他命的犯意云云，然
    查：被告癸○○係被告丁○○引薦給被告寅○○等人以判斷
    製造甲基安非他命原料麻黃素之真假，已如前述，而被告癸○○有參與上開製造甲基安非他命之情，亦據證人(1)子○○
    於法務部調查局臺北縣調查站詢問時證稱：「己○○於十
    月二十五日下午十三時許打電話給我，表示要提供安非他命
    供我施用，約我到樹林保安街二段（詳細地址不清楚）己○○女友住處樓下，我接到己○○的電話後就從家中搭乘計程
    車出門，到了樹林保安街二段己○○女友（姓名不詳）住家
    樓下後，我與己○○共同搭乘癸○○的車子（黑色、三菱休
    旅車）到臺北縣泰山鄉橫窠雅八號」、「己○○在昨（二十
    五）日於臺北縣泰山鄉橫窠雅八號曾經告訴我房子裡有氫氣
    不能吸菸，我又聞到房子裡有很濃的酸味，我才知道這裡是
    安非他命工廠」、「製毒師傅有四人，分別是己○○、癸○○及綽號『一元』的男子，另外一人我不知道是誰，因為臺
    北縣泰山鄉橫窠雅八號裡面製造安非他命的場所有另外隔間
    ，我看到這四人在工廠內進進出出」；偵查中具結證稱：
    「己○○在當天下午一點多時打我00000000號電話給我，約
    我二點多到樹林市○○路○段己○○女友家樓下。我到達後
    己○○與癸○○開黑色三菱休旅車，我們一起去泰山己○○
    家」、「（問：你到己○○家有進入屋子？）有」、「（問
    ：晚間七時至十時三十分有誰在製毒房間內？）癸○○有跑
    出去。一元、己○○、那個我不認識的人。我九點多、十點
    左右從坊間出來，要去廁所時丁○○進來，與我擦身而過，
    他進入右邊那間製毒的房間」、「（問：製毒師父有幾人？
    ）一元、己○○、癸○○、那個我不認識的人」、「（問：
    他們在做的過程中你有幫忙？）剛到場時己○○、癸○○、
    我進入右邊房間內，當時丁○○、一元、那個我不認識的人
    在房間外走廊講話」。(2)證人丁○○於本院審理時證稱：「
    我有看到癸○○拿鋁箔紙在燒麻黃素的東西，我有聽到他們
    說，這是假的麻黃素，沒有辦法製作成安非他命，寅○○說
    要進一步作實驗，我當場起來制止，說不要在家裡亂搞，後
    來聽到寅○○、癸○○、己○○就說他們三人隔天要約去己○○他家，作進一步的實驗」；(3)證人丑○○於法務部調
    查局臺北縣調查站詢問時自承：「當時我受友人寅○○之託
    ，在往泰山鄉橫窠雅八號山上工廠的路口把風，因寅○○、
    癸○○等人在山上橫窠雅八號工廠內製作安非他命而要我在
    山下路口把風，注意有否可疑人士上山立即通知他們離開」
    、「癸○○、己○○等人於九十五年十月二十四日八到我住
    處找寅○○聊天後，寅○○即告訴我明天下午他們要在山上
    即臺北縣泰山鄉橫窠雅八號工廠（己○○住處）製作安非他
    命，並要我二十五日下午在山下路口把風」、「（問：寅○○、癸○○等人交待你如何把風？）寅○○、癸○○等人交
    待我只要有人、車接近隨即以無線電通報他們知道」、「（
    問：九十五年十月二十五日當日本專案小組前往取締時你有
    無通報寅○○、癸○○、己○○等人？）有的，當日我受命
    把風時只要有人接近或通過我都會通報寅○○、癸○○、己○○等人知道，包括住在當地的小學生通過我都有通報，貴
    單位人員來取締時，我一發現隨即通報寅○○、癸○○、己○○等人，但我亦遭逮捕，我沒想到寅○○、癸○○、己○○等人會逃掉」；臺北看守所調查人員詢問時：「在九十
    五年十月二十四日癸○○、己○○、寅○○及丁○○等人在
    我住所聊天時，我有聽到有關『原料』、『攪拌』等語，我
    直覺認為他們可能又要從事安非他命製造之實驗」；偵查
    中具結證稱：「（問：寅○○何時開始做安非他命？）二十
    四日癸○○到我們住處找寅○○，他們談安非他命的製造的
    事」等語甚明（見九十五年偵字第二五三三八號偵查卷第五
    頁至第七頁、第三六頁反面至第三七頁、第九八頁、第一○
    七頁至第一○九頁；九十五年偵字第二七四九○號偵查卷第
    五二頁；本院卷二第一八九頁）。再參以被告癸○○於本院
    審理時亦坦認有於九十五年十月二十五日亦有前往上開己○○住處因調查人員前來，始行逃逸等語，足徵被告癸○○亦
    有參與上開製造第二級毒品甲基安非他命犯行，其前開所辯
    ，要無可採。
  (六)被告子○○雖辯稱伊是因九十五年十月二十五日生日，在路
    上遇見己○○後，認為己○○會請伊免費施用毒品才一起到
    己○○上開住處，伊並沒有參與製造甲基安非他命云云，然
    依其於(1)法務部調查局臺北縣調查站詢問時自承：「（問：
    臺北縣泰山鄉橫窠雅八號建築物內在從事什麼？）製作安非
    他命」、「己○○於十月二十五日下午十三時許打電話給我
    ，表示要提供安非他命供我施用，約我到樹林保安街二段（
    詳細地址不清楚）己○○女友住處樓下，我接到己○○的電
    話後就從家中搭乘計程車出門，到了樹林保安街二段己○○
    女友（姓名不詳）住家樓下後，我與己○○共同搭乘癸○○
    的車子（黑色、三菱休旅車）到臺北縣泰山鄉橫窠雅八號，
    到了臺北縣泰山鄉橫窠雅八號，己○○拿出安非他命給我吸
    食，吸食完後我因為頭很痛，趴著休息到十九時左右起來，
    己○○拿無線電對講機叫我看監視器的螢幕，如果其他在外
    面監視的人有以無線電回報再告訴他，我一直看著監視器的
    螢幕，無線電對講機也都沒有人通報，直到我上廁所出來後
    ，就被你們逮捕了，我是昨（二十五）日到了臺北縣泰山鄉
    橫窠雅八號後才知道那裡是安非他命工廠」、「己○○在昨
    （二十五）日於臺北縣泰山鄉橫窠雅八號曾經告訴我房子裡
    有氫氣不能吸菸，我又聞到房子裡有很濃的酸味，我才知道
    這裡是安非他命工廠」、「製毒師傅有四人，分別是己○○
    、癸○○及綽號『一元』的男子，另外一人我不知道是誰，
    因為臺北縣泰山鄉橫窠雅八號裡面製造安非他命的場所有另
    外隔間，我看到這四人在工廠內進進出出。另，剛到臺北縣
    泰山鄉橫窠雅八號的時候己○○打開製毒工廠房間的門，從
    裡面拿出一個白鐵製下面有輪子的筒狀儀器，要我扶住二邊
    ，他把上面的開關打開，我看到工廠內有方形橘色水筒、很
    大的玻璃瓶及紅色柱狀氣瓶等器具，當時己○○在做準備工
    作」、「我係到臺北縣泰山鄉橫窠雅八號找己○○拿安非他
    命吸食，己○○還要我協助他看監視器螢幕，觀察是否有人
    接近」；(2)偵查中自承：「（問：你於九十五年十月二十五
    日二十二時三十分，在泰山為調查局查獲？）是。我從外面
    的廁所出來」、「己○○在當天下午一點多時打我00000000
    號電話給我，約我二點多到樹林市○○路○段己○○女友家
    樓下。我到達後己○○與癸○○開黑色三菱休旅車，我們一
    起去泰山己○○家」、「（問：你到己○○家有進入屋子？
    ）有」、「（問：誰把對講機交給你，叫你監看螢幕？）己○○」、「（問：你在泰山鄉查獲地點製毒房間內待了六、
    七個小時？）是」、「（問：除吸安非他命外，你在那製毒
    房間內作何事？）我一到後己○○先拿安非他命給我吸，我
    吸後頭很暈，在房間內睡覺，七點多醒來，己○○才給我對
    講機，叫我看著螢幕把風。己○○交代我如車子進來要告訴
    他，對講機響了要叫他」、「（問：他們在做的過程中你有
    幫忙？）剛到場時己○○、癸○○、我進入右邊房間內，當
    時丁○○、一元、那個我不認識的人在房間外走廊講話，己○○叫我幫忙扶著小台壓力鍋，己○○動手將二個開關拆下
    來，我之後才吸安非他命」、「（問：己○○在九十五年十
    月二十五日下午一點多打你家裡電話給你，他怎麼跟你說？
    ）他說有東西，問我要不要，我說好，就過去了」、「（問
    ：有東西是什麼東西？）是安非他命」、「（問：你去到現
    場後，知道他們作何事？）知道」、「（問：那他們在現場
    幹嘛？）製作安非他命」、「（問：宗在現場作何事？）我
    看監視器螢幕看有沒有人來」、「（問：本檢察官當天晚上
    到現場勘驗，監視器放置在製造安非他命之房間內，二間房
    間都有器具，空氣中瀰漫酸味，有何意見？）點頭，我以為
    是隔壁房間在作」、「（問：你在那房間裡時，已經在煮麻
    黃素？）是。我一開始看他們倒水進去煮」、「（問：後來
    有加東西進去煮？）是。水變黑色的」等語（見九十五年偵
    字第二五三三八號偵查卷第三六頁反面至第三七頁、第一○
    七頁至第一○九頁、第二六三頁至第二六三之一頁），再參
    以被告子○○於本院訊問時再稱：「大致上我都承認，但是
    我沒有擔任試毒的工作，我承認我有監看錄影機，他們說的
    臺北縣泰山鄉橫窠雅八號的監視錄影器，臺北縣泰山鄉橫窠
    雅八號有在製造安非他命毒品，是己○○、癸○○、寅○○
    ，至於丑○○、丙○○應該是在車上把風…，癸○○、寅○○是在放機器的地方，他們兩個人有負責製造安非他命」等
    語（見本院卷一第五四頁），足知被告子○○不僅有參與製
    造甲基安非他命前之準備工作，並負責從監視器監看進出人
    員。而被告子○○既於施用毒品後即休息，直到七點多醒來
    後，才依被告己○○指示監看監視器，顯見被告子○○當時
    已無因施用毒品神智不清之情形，況被告己○○、寅○○等
    人為避免查緝，除於上開地點設置監視設備外，並委由被告
    丑○○、丙○○擔任把風，顯見甚為謹慎小心，實不可能將
    監看監視器之工作交予神智不清之人。故被告子○○嗣後於
    本院審理時辯稱伊不知上開地點有製造甲基安非他命情事，
    且當時因施用毒品神智不清才會幫忙監看云云，顯係臨訟卸
    責之詞，均無足取。
　(七)被告丙○○雖辯稱伊與丑○○是好友，視丑○○為大哥，但
　　已經很久沒有聯絡，於九十五年十月二十四日才又聯絡上，
　　因九十五年十月二十五日去找丑○○時，丑○○要伊前往上
　　開地點，伊才前往陪丑○○、買東西給丑○○吃，不知道任
    何製造甲基安非他命情事云云。然查被告丑○○、丙○○於
    上開時地為調查人員查獲時，在該車上扣得如附表三編號四
    所示之對機講二支一節，已如前述，苟僅由被告丑○○一人
    把風，即無使用二支對講機之必要，被告丙○○雖辯稱被查
    獲時該二支對講機一開一關云云，然被告丙○○係與被告丑
    ○○同在上開2P-8578 號自用小客車時為調查人員查獲，已
    如前述，其二人既在一起，自僅需保持一支對講機在可通話
    狀態即可，故縱被告丙○○所辯屬實，亦不足據為有利於被
    告之認定；又被告丑○○為被告丙○○之老大，二人感情甚
    篤，且被告丙○○亦曾在被告丑○○為賭場把風時在場等情
    ，業據被告丙○○自承在卷，核與證人丑○○於偵查中及本
    院審理時證述情節相符（見九十五年偵字第二五三三八號偵
    查卷第九九頁、本院卷二第一四○頁、第一四五頁），然苟
    如此，以二人之情誼，且亦不隱瞞係為賭場把風，則被告丑
    ○○應無不告知被告丙○○為何把風之理；至證人丑○○固
    另於本院審理時證稱因恐被告丙○○知悉伊有施用毒品，所
    以沒有告知係在把何風云云（見本院卷二第一四二頁），然
    證人丑○○復自承伊於上開時地前往擔任把風，就是為了拿
    取甲基安非他命施用等語在卷（見本院卷二第一四一頁），
    如被告丙○○在場，勢必知悉被告丑○○施用甲基安非他命
    ；況證人丑○○與被告丙○○於上開時地把風時間自下午三
    、四時起至晚上十時三十分許為調查人員查獲時止，時間非
    短，如證人丑○○不願自己施用毒品為被告丙○○發現，理
    應考量長時間未施用毒品，會有毒癮發作之可能，屆時被告
    丙○○也有可能知悉其施用毒品，故亦無讓被告丙○○在現
    場始終陪伴之理；再參以製造毒品係屬重罪，從事該犯行之
    人無不秘密行事，此觀諸被告寅○○、己○○等人不僅在上
    開製造地點安裝監視器，並委託被告丑○○在該製造地點附
    近把風，注意來往人車自明，不可能任由不知情之人隨意參
    與，是被告丙○○所辯及證人丑○○所證均與常情不符，自
    無可採。而被告丑○○知悉其係為製造甲基安非他命擔任把
    風一節，已如前述，另衡以被告丙○○於法務部調查局臺北
    縣調查站詢問、本院準備程序及本院審理時先後陳稱：「…
    期間丑○○有拿二支無線電線中有聽到，對方喊說：『有車
    子上來為何沒有喊？』…」；「丑○○有拿無線電與人對話
    ，我與丑○○是坐在白色休旅車上，車上有兩支無線電…我
    們在臺北縣泰山鄉橫窠雅八號外面時，丑○○用對講機講話
    的內容是對方講說麻將還要打多久，丑○○說不知道」；「
    在調查局來之前，我有看到丑○○以無線電講話，應該是沒
    有人跟他在對話」、「（問：當時你知道丑○○是在幫人把
    風嗎？）不知道」、「（問：你與丑○○在九十五年十月二
    十五日下午在一起這段期間，台北縣泰山鄉橫窠鄉八號屋子
    內的人有無跟丑○○提到在屋子內作何事？）沒有」、「（
    問：上開這段期間，丑○○有無使用對講機問上開屋內的人
    在做何事？）沒有」等語（見九十五年偵字第二五三三八號
    偵查卷第一二八頁、本院卷一第一八三頁至第一八四頁、本
    院卷二第一八五頁至第一八六頁），關於丑○○有無以該無
    線電話與上開己○○住處內之共犯通話，前後所述不一，復
    與證人丑○○於本院審理時證稱：「（問：無線電除與寅○○聯絡外，有無與其他人對話？）之前有跟寅○○對話過，
    之後是誰跟我用無線電對話，我不清楚」、「我有用無線電
    通報寅○○說『大胖』丁○○來了，寅○○就說『喔喔，他
    知道了』」、「（問：你說看到黑色休旅車時，有無通報給
    寅○○知道？）我看到該車時，我有用無線電通報，但沒有
    人回答，不久之後就被抓了」等語不符（見本院卷二第一四
    四頁至第一四五頁、第一四七頁至第一四八頁），益徵被告
    丙○○所辯，係事後臨訟杜撰之詞，並無可信，故被告丙○○有參與上開製造甲基安非他命之把風，且知悉其與被告丑
    ○○是為製造甲基安非他命而把風，應堪認定。
  (八)又鑑定人辛○○雖於本院審理時證稱：「（問：有無完成？
    ）算完成，但第一階段他們沒有做好」、「（問：這件驗出
    來的純度是百分零點一一，是否屬於第二階段完成？）算完
    成，因已有驗出甲基安非他命之成份」、「（問：你說一定
    要完成三階段取得固體結晶，始能供人體施用，如有共犯已
    在做試毒的工作，是否可說明甲基安非他命的製作已經完畢
  　成？）是的」、「（問：有關本案臺中市調查站查獲之己○○等七人，在起訴書所載時間在臺北縣泰山鄉橫窠雅八號、
    臺北縣新莊市○○○街七五號九樓兩處所查獲之如起訴書所
    載第二段所述扣案之物，是否可證明被告原已將甲基安非他
    命製造完成？）由結果而言，因為有驗出甲基安非他命反應
    ，且有冰箱，而冰箱是屬於第三階段必須使用之器材且冰箱
    內有甲基安非他命成份之殘留，所以算是製造完成」等語在
    卷（見本院卷二第一二八頁至第一二九頁、第一三一頁至第
    一三二頁），然「國內所稱之安非他命係指甲基安非他命，
    一般所指液態甲基安非他命有二種：一在製造甲基安非他命
    過程中經氫化步驟所得之黑色水溶液，一般稱為滷水（俗稱
    黑水或黑油），由於黑水中除甲基安非他命毒品成份外，可
    能存有其他未反應之原料等物質，該階段產物人體無法直接
    施用；二毒販為了逃避查緝再將結晶好的甲基安非他命鹽酸
    鹽溶於水或有機溶劑（例如酒精）中所得之液體。又甲基安
    非他命係指甲基安非他命鹽酸鹽結晶，而其製造過程為：(一)
    鹵化反應步驟：鹽酸麻黃素（前段原料）經溶劑（如丙酮、
    乙醚等）浸溶後，再加亞硫醯二氯經攪拌，再經溶洗過濾風
    乾後，可製成氯假麻黃素（為前段主要產物）。(二)氫化反應
    步驟：氯假麻黃素（中段原料）加入催化劑（如氯化鈀，俗
    稱鈀金及硫酸鋇等）與緩衝液（如醋酸鈉加醋酸等）後，置
    於壓力攪拌桶內，通入氫氣進行氫化反應，即可將氯假麻黃
    素轉化成甲基安非他命，俟反應完成後再經側孔燒瓶過濾之
    ，並以氫氧化鈉調酸鹼值，即可製得含有甲基安非他命毒品
    成分之滷水（即黑色水溶液，俗稱黑水或黑油，為中段主要
    產物）。(三)純化再結晶步驟：甲基安非他命滷水經加熱設備
    熬煮，再加入食鹽後，置於冰箱（或冰凍櫃）低溫冷凍，甲
    基安非他命結晶會漸漸生成，將生成之結晶物簡單予以脫水
    風乾，即可製得甲基安非他命結晶」等語，有法務部調查局
    九十三年七月調科壹字第○九三○○二七八五五○號函影本
    一件附卷可稽；再依鑑定人辛○○於本院審理時證稱：「（
    問：製造安非他命有無階段性？分幾階段？）有階段性，分
    三階段」、「（問：第一階段通常是什麼步驟？）鹵化反應
    」、「（問：鹵化反應的過程為何？）有原料麻黃素、加入
    氯仿、亞硫醯二氯、攪拌四、五十分鐘左右，在加入乙醚析
    晶、最後再加入丙酮，之後可得到氯假麻黃素，這就是鹵化
    反應的步驟」、「（問：這階段完成是否會驗出甲基安非他
    命？）不會」、「（問：請問第一、二、三階段是否如庭呈
    法務部調查局93年7 月調科壹字第09300278550 號函所示？
    ）是的」、「（問：第二階段完成後，是否會殘留你剛所述
    之氯假麻黃素？）殘留量是看製造者的能力決定」、「（問
    ：是否會超過百分之五十？）會」、「（問：第二階段完成
    所得到之產品為何？）甲基安非他命水溶液」、「（問：甲
    基安非他命水溶液之純度百分比大約為何？）在正常程序下
    所作成之甲基安非他命水溶液純度應該是在百分之四、五十
    以上」、「（問：甲基安非他命水溶液與鹵水是否相同？）
    相同。就是鹵水，我們一般查到都稱為鹵水，這是俗稱」、
    「（問：製造安非他命完成是指到第幾階段？）以化學反應
    來說第二階段就算完成，若要供人體施用則要第三階段完成
    。第三階段是純化再結晶步驟」、「（問：鑑定書內一、（
    一）所載送驗水溶液兩件，是做到第幾階段？）第二階段」
    、「（問：第一階段沒有做好，再做第二階段可否做出安非
    他命？）可以，但純度低」、「（問：可否改善？）可以。
    重複原先第一階段的步驟即可」、「（問：這件驗出來的純
    度是百分零點一一，是否屬於第二階段完成？）算完成，因
    已有驗出甲基安非他命之成份」、「（問：是否可能容器之
    本身即含有殘留甲基安非他命，混合到製造的水溶液而驗出
    有安非他命之反應？）有可能。但是安非他命的殘留量需要
    很多，最少需要殘留37公克以上的量才有可能」、「（問：
    殘留安非他命的重量混合到水溶液之後，安非他命的重量是
    否會減少？）有可能，因溶解度及環境因素會造成安非他命
    重量減少」、「（問：第二階段完成後，是否會殘留麻黃素
    ？）正常製造過程中，會有少量麻黃素存在」、「（問：本
    件殘留之麻黃素是否正常？）這是正常的」、「（問：送驗
    的水溶液可否供人體施用？）不行」、「（問：本件送驗的
    水溶液甲基安非他命純度相當低，可否完成第三階段？）須
    經由濃縮程序才能完成第三階段」、「（問：濃縮屬於第二
    或第三階段？）屬於第三階段，要經過蒸餾濃縮階段才有可
    能得到甲基安非他命結晶物」、「（問：本件送驗之水溶液
    甲基安非他命純度相當低，一般而言是否會再回去做第一階
    段？）一般而言會，但製作者通常不知道純度，所以他會一
    直往下作完三階段」、「（問：所以製造者因不知道純度，
    所以縱使完成三個階段，是否也得不到甲基安非他命結晶體
    ？）有可能」、「（問：剛剛說甲基安非他命要供人體施用
    ，必須完成三階段取得純化結晶，在本案鑑定過程中，是否
    有發現扣案的純化結晶殘留物？）沒有」、「（問：在你鑑
    定書附表內，冰箱、壓力鍋等物均有載明甲基安非他命殘留
    物之標示，如此記載之意思為何？）是指這些扣案物可能有
    接觸到甲基安非他命成份的液體或結晶，所以才會有這些東
    西存在。所以經我們檢驗才有這樣的結果」、「（問：你們
    檢驗的殘留物，是固體結晶或液體？）我們是拿乾淨的棉花
    或棉花棒在冰箱內部角落或四處擦拭，之後放入乾淨瓶內，
    加入酒精，經由氣象層析質譜儀檢測，而得到之結果。所以
    我們沒辦法確定原本是固體或液體」等語（見本院卷二第一
    二八頁至第一三一頁），並參以本件扣案之水溶液及疑似甲
    基安非他命成品送驗結果，分別認係「均含第四級毒品先驅
    原料藥第一項麻黃素成分，合計淨重約三三八三○公克，純
    質淨重約一七七五四公克，此外，也均檢出微量第二級毒品
    第89 項 毒品甲基安非他命成分」、「均含第二級第89項毒
    品甲基安非他命，淨重約三三八三○公克，純度百分之零點
    一一，純質淨重約三七公克。此外，也均檢出第四級毒品原
    料藥第一項麻黃素及氯假麻黃素等成分」；「均含第四級毒
    品原料藥第一項麻黃素成分，淨重約一二點五二公克」，已
    如前述，是該疑似甲基安非他命成品之物，僅係第四級毒品
    原料藥麻黃素及氯假麻黃素，並非甲基安非他命成品，而該
    等水溶液僅檢出微量第二級毒品甲基安非他命成分或純度僅
    有百分之零點一一，因此本件被告等人所製造之液態甲基安
    非他命僅係原料經氯化、氫化後之中段性產品，尚須進入純
    化結晶之階段，且僅能以蒸餾濃縮方式製得甲基安非他命結
    晶體，從而，應認本件扣案之上開液體，尚屬甲基安非他命
    之半成品，而未達已製造完成既遂之階段。被告丑○○、子
    ○○有施用第二級毒品甲基安非他命之行為，固據其等陳明
    在卷，並有其二人之尿液檢驗報告各一件附卷可稽，而其等
    復均供承被告己○○、寅○○曾給予甲基安非他命施用云云
    ，然並無何稽證可資證明該等甲基安非他命係來自被告寅○○等人製造所得，況本件被告寅○○等人製造之第二級毒品
    甲基安非他命既屬未遂，顯見尚無毒品可供施用，被告丑○○、子○○復均否認有擔任試毒工作，且亦無何其他積極證
    據足資證明被告丑○○、子○○有分擔此試毒工作，是就此
    部分，被告丑○○、子○○所辯，非無可採。
  (九)又按共同正犯之意思聯絡原不以數人間直接發生者為限，即
    有間接之聯絡者，亦包括在內。經查，被告己○○、丁○○
    、寅○○、丑○○先謀定共同製造第二級毒品安非他命後，
    再經由被告丁○○、己○○、丑○○各別邀得被告癸○○、
    子○○、丙○○，參與本件製造第二級毒品之犯行，均已如
    前述，可見被告己○○、丁○○、寅○○、丑○○、癸○○
    間；被告己○○與被告子○○間；被告丑○○與被告丙○○
    間，雖均無直接意思聯絡，惟透過彼此間之間接聯絡，而達
    成本件共同製造第二級毒品之犯意聯絡，且各自分擔工作，
    揆諸前揭說明，足認被告己○○、丑○○、癸○○、丁○○
    、子○○、丙○○、寅○○間，就上開製造第二級毒品甲基
    安非他命犯行，均應論以共同正犯。
  (十)綜上所述，本件事證明確，被告等人所辯無非係事後卸責之
  　詞，不足採信，其等之犯行，洵堪認定。至公訴人雖因扣案
    之被告己○○等購買氯化銀送貨單一紙，係出自宏林公司，
    而扣案之被告丁○○之記事本上亦有記載「紅林化工原料」
    字樣，而聲請再傳喚證人郭元勳（見本院卷二第二五三頁）
    以證明係提供化學原料予何人製毒之必要（見本院卷二第九
    八頁補充理由書），惟該證人業已離臺前往大陸地區，有本
    院公務電話通聯一紙附卷可稽，且本件被告等人確有購入製
    造甲基安非他命之原料麻黃素，並著手製造甲基安非他命，
    已如前述，顯無再傳喚該證人之必要，本院爰不再予傳喚。
四、核被告己○○、丑○○、丙○○、子○○、丁○○、癸○○
    著手製造第二級毒品甲基安非他命，因尚未結晶即為調查人
    員查獲，核其等所為，均係犯毒品危害防制條例第四條第六
    項、第二項之製造第二級毒品未遂罪。公訴人雖認被告己○○等人所製造之上開黑色液體，雖未完成結晶，但已檢驗出
    甲基安非他命反應，應屬製造完成，認被告應成立製造第二
    級毒品既遂罪云云，惟被告所製造出來之物品係黑色之液體
    ，僅有甲基安非他命之成份，尚未完成結晶過程，非屬甲基
    安非他命成品，應認被告此部分之行為僅成立製造第二級毒
    品未遂罪，已如前述，是公訴人此部分主張，尚有未洽。然
    因上開罪名同為「製造毒品」，僅行為態樣有既遂未遂之分
    ，爰無庸引刑事訴訟法第三百條之規定變更檢察官起訴之法
    條；另公訴人於起訴書事實欄雖認被告己○○等人係共同製
    造第二級毒品安非他命，然安非他命與甲基安非他命係不同
    之毒品，而公訴人於起訴書所引用之上揭法務部調查局九十
    五年十一月二十三日調科壹字第00000000000號鑑定書及九
    十五年十一月二十日調科壹字第09500000000 號鑑定書各一
    紙，認上開查獲之物品均是製造甲基安非他命之設備、原料
    ，且被告等人所製造之液體亦驗出甲基安非他命反應，是顯
    係公訴人誤載，爰予以更正，均併予敘明。又本件被告己○○、丑○○、丙○○、子○○、丁○○、癸○○、寅○○均
    為共同正犯，已如前述。再查被告己○○曾於九十三年間，
    因施用毒品案件，經本院於九十三年九月十日以九十三年度
    簡字第四一四七號判處有期徒刑五月，經上訴後，由本院以
    九十三年簡上字第五八八號受理，嗣因撤回上訴而於九十四
    年四月十五日確定，並於九十四年十一月十六日易科罰金執
    行完畢；而被告丙○○則曾於九十一年間，因過失傷害、肇
    事逃逸等罪，經本院於九十二年三月七日以九十一年交訴字
    第一二八號分別判處有期徒刑四月、六月，定應執行有期徒
    刑九月，經上訴後，由臺灣高等法院於九十二年五月二十八
    日以九十二年度交上訴字第七八號分別判處有期徒刑四月、
    六月，定應執行有期徒刑九月，再經上訴後，最高法院於九
    十二年十月二日以九十二年度臺上字第五五二六號判決上訴
    駁回而確定，並於九十三年十一月二十二日縮刑期滿執行完
    畢，此有臺灣高等法院被告前案紀錄表各一件在卷可稽，其
    等於上開徒刑執行完畢後五年之內，故意再犯本件有期徒刑
    以上之罪，均為累犯，均應依刑法第四十七條第一項之規定
    加重其刑。至公訴意旨所指被告己○○等人自九十五年七月
    間起至九十五年十月二十五日止，在臺北縣新莊市○○○街
    七五號九樓；自九十五年七月間起至九十五年十月二十四日
    止，在臺北縣泰山鄉橫窠雅八號均有製造甲基安非他命之行
    為云云（見本院卷二第二六七頁），惟此部分除被告丑○○
    曾於(1)臺北看守所調查人員詢問時陳稱：「（問：你係何時
    知道寅○○、丁○○、己○○及癸○○等人從事二級毒品安
    非他命製造？）我知道寅○○九十五年九月間即經常在住所
    以麻黃素、燒杯等器材，從事安非他命製造之實驗，而他也
    曾經將實驗好的安非他命成品供我施用，但是他所製造的安
    非他命品質不好，根本無法施用」；(2)於偵查中陳稱：「約
    九十五年十月十八日在住處，寅○○拿給我，當時他在住處
    提煉安非他命後，拿了一些給我，我試用後覺得不行」、「
    因為寅○○給我的安非他命太嗆鼻」、「（問：寅○○何時
    開始做安非他命？）二十四日癸○○到我們住處找寅○○，
    他們談安非他命的製造的事。我知道他在家裡就在做安非他
    命提煉的實驗，他看書並問人。今年九月十日搬到那裡之後
    就開始了」、「（問：誰在你住處作安非他命實驗？）寅○○。從今年九月十幾號開始」等語外（見九十五年偵字第二
    七四九○號偵查卷第五二頁、九十五年偵字第二五三三八號
    偵查卷第九八頁、第一○○頁、第二九八頁），並無其他證
    據足資證明，然被告丑○○前開陳述關於被告寅○○如何製
    造、如何確定寅○○所提供之甲基安非他命係寅○○所提煉
    及何時著手製造等等均無佐證，又苟被告寅○○於九十五年
    十月二十四日前即已曾製造完成甲基安非他命，自無透過被
    告丁○○於九十五年十月二十四日找來癸○○確認麻黃素真
    偽之必要，況被告丑○○嗣後又改稱：「（問：你幫寅○○
    把風有無好處？）我們沒有講，但是我想用安非他命，看他
    們做不做得出來？」、「（問：你的意思是否為如果做出來
    你可不免費使用安非他命？）我想他們做出來一定會送我」
    、「（問：寅○○何時何地拿安非他命給你試用？）九十五
    年十月二十日我朋友生日，我記得是在之後的二十一、二十
    二」、「（問：你住處搜出大批製造工具，寅○○是自己做
    好安非他命拿給你吸？）那一大堆工具我怎麼知道是什麼。
    我不知道寅○○給我吸的安非他命是他自己做的還是別人做
    的」等語（見九十五年偵字第二五三三八號偵查卷第九九頁
    、第三一六頁），如被告寅○○等人曾製造完成甲基安非他
    命，並給被告丑○○施用，則被告丑○○即應知其等有製造
    甲基安非他命之能力，自不可能僅謂「看他們做不做得出來
    」或「我想他們做出來一定會送我」等語，復於本院審理時
    否認被告寅○○等人自九十五年七月間起至九十五年十月二
    十四日間有製造第二級毒品甲基安非他命情事，再參以上開
    臺北縣泰山鄉橫窠雅八號、臺北縣新莊市○○○街七五號九
    樓均未據調查人員查獲甲基安非他命成品，已如前述，此外
    ，復無其他積極證據可資證明被告等人自九十五年七月間起
    至九十五年十月二十四日止，有公訴人所指述之製造甲基安
    非他命犯行，此部分犯行即不能證明，惟公訴人既認此部分
    行為與前揭論罪科刑部分係持續製造甲基安非他命之關係，
    爰不另為無罪之諭知。本件被告己○○等人著手於製造第二
    級毒品之實行而不遂，為未遂犯，依刑法第二十五條第二項
    之規定減輕其刑，其中被告己○○、丙○○並應依法先加後
    減之。審酌被告己○○、丙○○有前開犯罪前科，素行欠佳
    ，竟均不知警惕，再犯本件之罪，顯見均無悔改之意，又參
    以被告己○○、丙○○、丑○○、丁○○、癸○○、子○○
    均無視國家為保國民健康禁絕毒品之政策，竟圖製造甲基安
    非他命毒品，戕害他人身心，且犯後其等均否認犯行，飾詞
    狡辯，未見悔意，態度不佳，惟念及其等所製造之毒品尚未
    完成而未流通市面，對於社會治安與國民健康之危害尚非重
    大，其中被告己○○、丁○○、癸○○係參與製造原料、工
    具及尋找或提供技術之主導角色，惡性較重，況被告丁○○
    曾為警務人員，已據其自承在卷，不僅不知守法，反從事上
    開違法製造甲基安非他命犯行，而被告丑○○、丙○○僅是
    擔任把風工作，且被告丙○○係因被告丑○○之故始共同負
    責該把風工作，另被告子○○亦僅參與準備及監看監視器之
    工作，均屬較為次要角色等一切情狀，分別量處如主文所示
    之刑。
五、扣案之如附表六編號五所示之滷水（即液態甲基安非他命）
    （合計淨重約三三八三○公克，純質淨重約一七七五四公克
    ，純度百分之零點一一，純質淨重約三七公克），均含有甲
    基安非他命成分，雖尚未純化、結晶為甲基安非他命，惟既
    含有甲基安非他命成分，自屬第二級毒品，均依毒品危害防
    制條例第十八條第一項前段之規定，併予宣告沒收銷燬之。
    至於鑑驗耗用之甲基安非他命既已滅失，自無庸宣告沒收銷
    燬。又如附表六編號一至四、六至七所示經法務部調查局鑑
    驗結果確實均含有甲基安非他命成份殘留無誤，已如前述，
    因甲基安非他命已無從與各該物品析離，均應依毒品危害防
    制條例第十八條第一項前段之規定，予以宣告沒收並銷燬之
    。再如附表七所示，其中編號一至二三、二五至三三之物品
    ，均係被告己○○、寅○○、癸○○、丁○○所有供或預備
    供本案或製造甲基安非他命所用之器具、原料，均應依毒品
    危害防制條例第十九條第一項之規定，予以宣告沒收。另扣
    案如附表七編號二四所示之筆記本中之三本（扣押物編號壹
    -1 、 壹-3、壹-4），係共同被告寅○○所有，為記載製造
    甲基安非他命的原料、工具、製造方法、過程，亦屬供製造
    甲基安非他命所用之物，均應依毒品危害防制條例第十九條
    第一項之規定，予以宣告沒收。又如附表七編號三四所示之
    裝設在上開己○○住處之監視器雖未扣案，然並未證據可資
    證明該監視器業已滅失，且該監視器係被告己○○所有，且
    供本件製造甲基安非他命犯罪所用之物，亦應依毒品危害防
    制條例第十九條第一項之規定，予以宣告沒收。至於如附表
    八所示之物品，或非被告等人所有之物，或均因無證據證明
    係供本案本件製造甲基安非他命所用之物，與本案無關，均
    不予宣告沒受。
、被告丑○○、丁○○無罪部分：
一、公訴意旨另以：被告丑○○、丁○○與寅○○另基於持有第
    二級毒品大麻之犯意聯絡，在臺北縣新莊市○○○街七五號
    九樓其等租屋處持有大麻一包（淨重四點六七公克），因認
    被告丑○○、丁○○尚涉有毒品危害防制條例第十一條第二
    項之持有第二級毒品罪嫌云云。
二、公訴人認被告丑○○、丁○○與寅○○涉有共同持有上開第
    二級毒品大麻罪嫌，無非是以調查人員於九十五年十月二十
    六日凌晨零時四十分許，搜索前開新莊市○○○街時，扣得
    該等第二級毒品大麻一包（淨重四點六七公克），及該等大
    麻經檢驗後認係第二級毒品大麻等資為論據。
三、按犯罪事實應依證據認定之，無證據不得認定犯罪事實，刑
    事訴訟法第一百五十四條第二項定有明文。又認定不利於被
    告之事實，須依積極證據，苟積極證據不足為不利於被告事
    實之認定時，即應為有利於被告之認定，更不必有何有利之
    證據；又所謂「積極證據足以為不利被告事實之認定」，係
    指據為訴訟上證明之全盤證據資料，在客觀上以達於通常一
    般之人均不致於有所懷疑，而得確信被告確曾犯罪之程度。
    若未達到此一程度，而有合理懷疑之存在時，即無從為被告
    有罪之判決（最高法院三十年上字第八一六號、七十六年台
    上字第四九八六號判例參照）。
四、訊之被告丑○○、丁○○均堅決否認有何犯持有第二級毒品
    大麻之犯行，均辯稱：該包大麻係被告寅○○所持有，與其
    等無關等語。經查：上開如附表八編號十八所示之疑似毒品
    一袋係調查人員於九十五年十月二十五日，在臺北縣新莊市
    ○○○街七五號九樓被告丑○○、丁○○與寅○○租屋處查
    獲一節，固有前開法務部調查局臺中市調查站搜索扣押筆錄
    及臺灣板橋地方法院檢察署勘驗筆錄各一件可稽，惟該大麻
    究係在上開新莊市○○○街何處查獲，並未據該搜索扣押筆
    錄及勘驗筆錄記載明確，而該處有被告丑○○、丁○○、寅
    ○○三人居住，雖不無可能為被告三人共同持有，然被告丑
    ○○、丁○○既已於本院審理時否認在卷，且分別陳稱該包
    大麻係在被告寅○○房間內查獲等語在卷，互核相符，即難
    認該大麻確為被告丑○○、丁○○、寅○○三人共同持有。
    故該如附表八編號十八所示之疑似毒品一袋經送請法務部調
    查局鑑定結果，認為：「送驗檢品乙件（扣押物編號一一，
    疑似毒品乙袋；袋內煙草乙瓶，如附圖三五所示）經檢驗結
    果含第二級毒品第二四項毒品大麻成分，煙草重四點六七公
    克」，雖有該局九十五年十一月二十日調科壹字第09500532
    990 號鑑定書一件附卷可稽，惟此僅足以證明調查人員在被
    告寅○○、丑○○、丁○○上開住處有查獲前揭大麻一袋，
    尚難遽認該大麻即為被告鍾耀、丁○○所持有。
五、綜上所述，公訴人此部分所據尚不足以使本院為被告丑○○
    、丁○○持有上開第二級毒品大麻之確信。此外，復查無其
    他積極證據足證被告丑○○、丁○○確有公訴人所指上開犯
    行，此部分本應為被告二人無罪之諭知。
據上論斷，應依刑事訴訟法第二百九十九條第一項前段、第三百
零一條第一項前段，毒品危害防制條例第四條第六項、第二項、
第十八條第一項前段、第十九條第一項前段，刑法第十一條前段
、第二十八條、第二十五條第二項、第四十七條第一項，判決如
主文。
本案經檢察官張誌洋到庭執行職務。
中　　華　　民　　國　　96　　年　　5 　　月　　15　　日
                  刑事第五庭    審判長法　官  陳坤地
                                      法  官  許映鈞
                                      法  官  李麗珠
上列正本證明與原本無異。
如不服本判決，應於送達後十日內向本院提出上訴狀
                                      書記官  林政良
中　　華　　民　　國　　96　　年　　5 　　月　　15　　日
附錄本判決論罪科刑法條：
毒品危害防制條例第4條：
製造、運輸、販賣第1級毒品者，處死刑或無期徒刑；處無期徒
刑者，得併科新臺幣一千萬元以下罰金。
製造、運輸、販賣第 2 級毒品者，處無期徒刑或七年以上有期徒
刑，得併科新臺幣七百萬元以下罰金。
製造、運輸、販賣第 3 級毒品者，處五年以上有期徒刑，得併科
新臺幣五百萬元以下罰金。
製造、運輸、販賣第 4 級毒品者，處三年以上十年以下有期徒刑
，得併科新臺幣三百萬元以下罰金。
製造、運輸、販賣專供製造或施用毒品之器具者，處一年以上七
年以下有期徒刑，得併科新臺幣一百萬元以下罰金。
前五項之未遂犯罰之。
毒品危害防制條例第11條
持有第一級毒品者，處 3 年以下有期徒刑、拘役或新臺幣 5 萬
元以下罰金。
持有第二級毒品者，處 2 年以下有期徒刑、拘役或新臺幣 3 萬
元以下罰金。
持有專供製造或施用第一、二級毒品之器具者，處 1 年以下有期
徒刑、拘役或新臺幣 1 萬元以下罰金。
持有毒品達一定數量者，加重其刑至二分之一，其標準由行政院
定之。
附表一（臺北縣泰山鄉橫窠雅八號所查獲之物品即法務部調查局
臺中市調查站搜索扣押筆錄之扣押物品清單）：
┌──┬────────────┬───┬───────┐
│編號│品　　　　　　　　　　名│數　量│法務部調查局鑑│
│    │                        │      │定結果        │
├──┼────────────┼───┼───────┤
│一  │冰箱                    │貳臺  │編號1-1 含有甲│
│    │                        │      │基安非他命、麻│
│    │                        │      │黃鹼、氯假麻黃│
│    │                        │      │鹼毒品成分殘留│
│    │                        │      │；編號1-2 含有│
│    │                        │      │甲基安非他命、│
│    │                        │      │氯假麻黃鹼毒品│
│    │                        │      │成分殘留      │
├──┼────────────┼───┼───────┤
│二  │不明化學桶              │壹桶  │              │
├──┼────────────┼───┼───────┤
│三  │防毒面具                │壹個  │              │
├──┼────────────┼───┼───────┤
│四  │防護眼罩                │壹個  │              │
├──┼────────────┼───┼───────┤
│五  │濾紙                    │壹箱  │均含有麻黃鹼、│
│    │                        │      │氯假麻黃鹼毒品│
│    │                        │      │成分殘留      │
├──┼────────────┼───┼───────┤
│六  │漏斗                    │個  │編號6-1 ：含有│
│    │                        │      │麻黃鹼、氯假麻│
│    │                        │      │黃鹼毒品成分殘│
│    │                        │      │留；編號6-2 ：│
│    │                        │      │麻黃鹼成分殘留│
│    │                        │      │；編號6-3 ：麻│
│    │                        │      │黃鹼成分殘留  │
├──┼────────────┼───┼───────┤
│七  │磅秤（大貳個，小貳個）  │肆個  │              │
├──┼────────────┼───┼───────┤
│八  │除濕機                  │壹臺  │              │
├──┼────────────┼───┼───────┤
│九  │電風扇                  │壹臺  │              │
├──┼────────────┼───┼───────┤
│十  │噴燈                    │壹個  │              │
├──┼────────────┼───┼───────┤
│十一│氫氣瓶                  │貳個  │              │
├──┼────────────┼───┼───────┤
│十二│壓力鍋                  │貳個  │均含有甲基安非│
│    │                        │      │他命、麻黃鹼、│
│    │                        │      │氯假麻黃鹼毒品│
│    │                        │      │成分殘留      │
├──┼────────────┼───┼───────┤
│十三│變壓器                  │壹個  │              │
├──┼────────────┼───┼───────┤
│十四│不明液體（透明塑膠桶）  │伍桶  │              │
├──┼────────────┼───┼───────┤
│十五│不銹鋼鍋                │壹個  │含有甲基安非他│
│    │                        │      │命、麻黃鹼、氯│
│    │                        │      │假麻黃鹼毒品成│
│    │                        │      │分殘留        │
├──┼────────────┼───┼───────┤
│十六│快速爐                  │壹個  │              │
├──┼────────────┼───┼───────┤
│十七│瓦斯桶                  │壹桶  │              │
├──┼────────────┼───┼───────┤
│十八│發電機                  │壹個  │              │
├──┼────────────┼───┼───────┤
│十九│玻璃瓶                  │貳個  │編號19-1：均含│
│    │                        │      │有甲基安非他命│
│    │                        │      │、麻黃鹼、氯假│
│    │                        │      │麻黃鹼毒品成分│
│    │                        │      │殘留          │
├──┼────────────┼───┼───────┤
│二十│鹵水                    │壹桶  │法務部調查局鑑│
│    │                        │      │定結果：「均含│
│    │                        │      │第四級毒品先驅│
│    │                        │      │原料藥第一項麻│
│    │                        │      │黃素成分，合計│
│    │                        │      │淨重約三三八三│
│    │                        │      │○公克，純質淨│
│    │                        │      │重約一七七五四│
│    │                        │      │公克，此外，也│
│    │                        │      │均檢出微量第二│
│    │                        │      │級毒品第89項毒│
│    │                        │      │品甲基安非他命│
│    │                        │      │成分」、「均含│
│    │                        │      │第二級第89項毒│
│    │                        │      │品甲基安非他命│
│    │                        │      │，淨重約三三八│
│    │                        │      │三○公克，純度│
│    │                        │      │百分之零點一一│
│    │                        │      │，純質淨重約三│
│    │                        │      │七公克。此外，│
│    │                        │      │也均檢出第四級│
│    │                        │      │毒品原料藥第一│
│    │                        │      │項麻黃素及氯假│
│    │                        │      │麻黃素等成分」│
│    │                        │      │，有該局九十五│
│    │                        │      │年十一月二十三│
│    │                        │      │日調科壹字第  │
│    │                        │      │00000000000 號│
│    │                        │      │鑑定書及九十五│
│    │                        │      │年十一月二十日│
│    │                        │      │調科壹字第0950│
│    │                        │      │0000000 號鑑定│
│    │                        │      │書            │
├──┼────────────┼───┼───────┤
│二一│製毒器材                │壹批  │編號21藍色盆子│
│    │                        │      │：均含有甲基安│
│    │                        │      │非他命、麻黃鹼│
│    │                        │      │、氯假麻黃鹼毒│
│    │                        │      │品成分殘留；編│
│    │                        │      │號21-2玻璃瓶均│
│    │                        │      │含有甲基安非他│
│    │                        │      │命、麻黃鹼、氯│
│    │                        │      │假麻黃鹼毒品成│
│    │                        │      │分殘留；編號21│
│    │                        │      │：橘色塑膠桶內│
│    │                        │      │漏斗：均含有甲│
│    │                        │      │基安非他命、麻│
│    │                        │      │黃鹼、毒品成分│
│    │                        │      │殘留；編號21-5│
│    │                        │      │抽氣三角瓶：均│
│    │                        │      │含有麻黃鹼、氯│
│    │                        │      │假麻黃鹼毒品成│
│    │                        │      │分殘留；編號  │
│    │                        │      │21-8：均含有麻│
│    │                        │      │黃鹼毒殘留；編│
│    │                        │      │號21-8桶內粉末│
│    │                        │      │：均含有麻黃鹼│
│    │                        │      │、氯假麻黃鹼毒│
│    │                        │      │品成分殘留；  │
├──┼────────────┼───┼───────┤
│二二│製毒原料                │壹批  │              │
├──┼────────────┼───┼───────┤
│二三│身分證　　　　　　　　　│壹只　│　            │
├──┼────────────┼───┼───────┤
│二四│名片　　　　　　　　　　│張　│              │
├──┼────────────┼───┼───────┤
│二五│吸食器                  │壹袋  │均含有甲基安非│
│    │                        │      │他命、麻黃鹼、│
│    │                        │      │氯假麻黃鹼毒品│
│    │                        │      │成分殘留      │
├──┼────────────┼───┼───────┤
│二六│壓力計                  │壹個  │均含有甲基安非│
│    │                        │      │他命、麻黃鹼毒│
│    │                        │      │品成分殘留    │
├──┼────────────┼───┼───────┤
│二七│汽車                    │輛  │              │
├──┼────────────┼───┼───────┤
│二八│甲基安非他命成品        │壹袋  │法務部調查局檢│
│    │                        │      │驗結果「均含第│
│    │                        │      │四級毒品原料藥│
│    │                        │      │第一項麻黃素成│
│    │                        │      │分，淨重約一二│
│    │                        │      │點五二公克」，│
│    │                        │      │有該局九十五年│
│    │                        │      │十一月二十日調│
│    │                        │      │科壹字第0950  │
│    │                        │      │0000000 號鑑定│
│    │                        │      │書            │
├──┼────────────┼───┼───────┤
│二九│無線電對講機            │壹支  │              │
└──┴────────────┴───┴───────┘
附表二（車牌號碼8272-KF自用小客車上所查獲之物品）：
┌──┬────────────┬───────────┐
│編號│品　　　　　　　　　　名│數　　　　　　　　　量│
├──┼────────────┼───────────┤
│一  │雜記                    │壹張                  │
├──┼────────────┼───────────┤
│二  │汽車鎖匙                │壹付                  │
├──┼────────────┼───────────┤
│三  │8272-KF轎車保險卡       │壹張                  │
├──┼────────────┼───────────┤
│四  │己○○健保繳費單據      │壹張                  │
└──┴────────────┴───────────┘
附表三（車牌號碼2P-8578號自用小客車上所查獲之物品）：
┌──┬────────────┬───────────┐
│編號│品　　　　　　　　　　名│數　　　　　　　　　量│
├──┼────────────┼───────────┤
│一  │漏斗                    │壹個                  │
├──┼────────────┼───────────┤
│二  │不明液體                │壹桶                  │
├──┼────────────┼───────────┤
│三  │玻璃瓶                  │壹個                  │
├──┼────────────┼───────────┤
│四  │無線電對講機            │貳支                  │
├──┼────────────┼───────────┤
│五  │汽車鎖匙                │壹付                  │
└──┴────────────┴───────────┘
附表四（車牌號碼2633-PJ號自用小客車上所查獲之物品）：
┌──┬────────────┬───────────┐
│編號│品　　　　　　　　　　名│數　　　　　　　　　量│
├──┼────────────┼───────────┤
│一  │手機                    │壹支                  │
├──┼────────────┼───────────┤
│二  │行車執照                │壹張                  │
├──┼────────────┼───────────┤
│三  │癸○○身分證            │壹張                  │
├──┼────────────┼───────────┤
│四  │皮包                    │壹只                  │
└──┴────────────┴───────────┘
附表五（臺北縣新莊市○○○街七五號九樓所查獲之物品）：
┌──┬────────────┬───┬───────┐
│編號│品　　　　　　　　　　名│數　量│法務部調查局檢│
│    │                        │      │驗結果        │
├──┼────────────┼───┼───────┤
│一  │筆記本                  │肆冊  │              │
├──┼────────────┼───┼───────┤
│二  │租賃契約書              │壹件  │              │
├──┼────────────┼───┼───────┤
│三  │手機                    │拾支│              │
├──┼────────────┼───┼───────┤
│四  │手機晶片卡              │陸片  │              │
├──┼────────────┼───┼───────┤
│五  │活性碳素                │壹袋  │              │
├──┼────────────┼───┼───────┤
│六  │使用過濾紙              │貳包  │              │
├──┼────────────┼───┼───────┤
│七  │石棉網                  │壹片  │              │
├──┼────────────┼───┼───────┤
│八  │氫氧化鈉                │壹罐  │              │
├──┼────────────┼───┼───────┤
│九  │疑似毒品　　　          │壹袋  │              │
├──┼────────────┼───┼───────┤
│十  │對講機                  │壹支  │              │
├──┼────────────┼───┼───────┤
│十一│不明液體                │壹罐  │              │
├──┼────────────┼───┼───────┤
│十二│燒杯                    │個  │編號14-1、14-2│
│    │                        │      │：均含有麻黃鹼│
│    │                        │      │、氯假麻黃鹼毒│
│    │                        │      │品成分殘留    │
├──┼────────────┼───┼───────┤
│十三│送貨單                  │壹張  │              │
├──┼────────────┼───┼───────┤
│十四│溫度計                  │貳支  │              │
├──┼────────────┼───┼───────┤
│十五│寅○○相關資料          │壹袋  │              │
├──┼────────────┼───┼───────┤
│十六│吸食器具                │壹包  │              │
├──┼────────────┼───┼───────┤
│十七│丁○○相關資料          │壹份  │              │
├──┼────────────┼───┼───────┤
│十八│大陸手機                │壹套  │              │
├──┼────────────┼───┼───────┤
│十九│相機                    │壹個  │              │
└──┴────────────┴───┴───────┘
附表六（沒收銷燬）：
┌──┬────────────┬───┬───────┐
│編號│品　　　　　　　　　　名│數　量│法務部調臺局鑑│
│    │                        │      │定結果        │
├──┼────────────┼───┼───────┤
│一  │冰箱                    │貳臺  │編號1-1 含有甲│
│    │                        │      │基安非他命、麻│
│    │                        │      │黃鹼、氯假麻黃│
│    │                        │      │鹼毒品成分殘留│
│    │                        │      │；編號1-2 含有│
│    │                        │      │甲基安非他命、│
│    │                        │      │氯假麻黃鹼毒品│
│    │                        │      │成分殘留      │
├──┼────────────┼───┼───────┤
│二  │壓力鍋                  │貳個  │均含有甲基安非│
│    │                        │      │他命、麻黃鹼、│
│    │                        │      │氯假麻黃鹼毒品│
│    │                        │      │成分殘留      │
├──┼────────────┼───┼───────┤
│三  │不銹鋼鍋                │壹個  │含有甲基安非他│
│    │                        │      │命、麻黃鹼、氯│
│    │                        │      │假麻黃鹼毒品成│
│    │                        │      │分殘留        │
├──┼────────────┼───┼───────┤
│四  │玻璃瓶                  │貳個  │編號19-1：均含│
│    │                        │      │有甲基安非他命│
│    │                        │      │、麻黃鹼、氯假│
│    │                        │      │麻黃鹼毒品成分│
│    │                        │      │殘留          │
├──┼────────────┼───┼───────┤
│五  │鹵水（即液態甲基安非他命│壹桶  │法務部調查局鑑│
│    │，合計淨重約捌零公│      │定結果：「均含│
│    │克，純質淨重約壹柒柒伍肆│      │第四級毒品先驅│
│    │公克，純度百分之零點壹壹│      │原料藥第一項麻│
│    │，純質淨重約柒公克）  │      │黃素成分，合計│
│    │                        │      │淨重約三三八三│
│    │                        │      │○公克，純質淨│
│    │                        │      │重約一七七五四│
│    │                        │      │公克，此外，也│
│    │                        │      │均檢出微量第二│
│    │                        │      │級毒品第89項毒│
│    │                        │      │品甲基安非他命│
│    │                        │      │成分」、「均含│
│    │                        │      │第二級第89項毒│
│    │                        │      │品甲基安非他命│
│    │                        │      │，淨重約三三八│
│    │                        │      │三○公克，純度│
│    │                        │      │百分之零點一一│
│    │                        │      │，純質淨重約三│
│    │                        │      │七公克。此外，│
│    │                        │      │也均檢出第四級│
│    │                        │      │毒品原料藥第一│
│    │                        │      │項麻黃素及氯假│
│    │                        │      │麻黃素等成分」│
│    │                        │      │，有該局九十五│
│    │                        │      │年十一月二十三│
│    │                        │      │日調科壹字第  │
│    │                        │      │00000000000 號│
│    │                        │      │鑑定書及九十五│
│    │                        │      │年十一月二十日│
│    │                        │      │調科壹字第0950│
│    │                        │      │0000000 號鑑定│
│    │                        │      │書            │
├──┼────────────┼───┼───────┤
│六  │製毒器材                │壹批  │編號21藍色盆子│
│    │                        │      │：均含有甲基安│
│    │                        │      │非他命、麻黃鹼│
│    │                        │      │、氯假麻黃鹼毒│
│    │                        │      │品成分殘留；編│
│    │                        │      │號21-2玻璃瓶均│
│    │                        │      │含有甲基安非他│
│    │                        │      │命、麻黃鹼、氯│
│    │                        │      │假麻黃鹼毒品成│
│    │                        │      │分殘留；編號21│
│    │                        │      │：橘色塑膠桶內│
│    │                        │      │漏斗：均含有甲│
│    │                        │      │基安非他命、麻│
│    │                        │      │黃鹼、毒品成分│
│    │                        │      │殘留。        │
├──┼────────────┼───┼───────┤
│七  │壓力計                  │壹個  │均含有甲基安非│
│    │                        │      │他命、麻黃鹼毒│
│    │                        │      │品成分殘留    │
└──┴────────────┴───┴───────┘
附表七：
┌──┬────────────┬───┬───────┐
│編號│品　　　　　　　　　　名│數　量│法務部調臺局鑑│
│    │                        │      │定結果        │
├──┼────────────┼───┼───────┤
│一  │不明化學桶              │壹桶  │              │
├──┼────────────┼───┼───────┤
│二  │防毒面具                │壹個  │              │
├──┼────────────┼───┼───────┤
│三  │防護眼罩                │壹個  │              │
├──┼────────────┼───┼───────┤
│四  │濾紙                    │壹箱  │均含有麻黃鹼、│
│    │                        │      │氯假麻黃鹼毒品│
│    │                        │      │成分殘留      │
├──┼────────────┼───┼───────┤
│五  │漏斗                    │個  │編號6-1 ：含有│
│    │                        │      │麻黃鹼、氯假麻│
│    │                        │      │黃鹼毒品成分殘│
│    │                        │      │留；編號6-2 ：│
│    │                        │      │麻黃鹼成分殘留│
│    │                        │      │；編號6-3 ：麻│
│    │                        │      │黃鹼成分殘留  │
├──┼────────────┼───┼───────┤
│六  │磅秤（大貳個，小貳個）  │肆個  │              │
├──┼────────────┼───┼───────┤
│七  │除濕機                  │壹臺  │              │
├──┼────────────┼───┼───────┤
│八  │電風扇                  │壹臺  │              │
├──┼────────────┼───┼───────┤
│九  │噴燈                    │壹個  │              │
├──┼────────────┼───┼───────┤
│十　│氫氣瓶                  │貳個  │              │
├──┼────────────┼───┼───────┤
│十一│變壓器                  │壹個  │              │
├──┼────────────┼───┼───────┤
│十二│不明液體（透明塑膠桶）  │伍桶  │              │
├──┼────────────┼───┼───────┤
│十三│快速爐                  │壹個  │              │
├──┼────────────┼───┼───────┤
│十四│瓦斯桶                  │壹桶  │              │
├──┼────────────┼───┼───────┤
│十五│發電機                  │壹個  │              │
├──┼────────────┼───┼───────┤
│十六│製毒器材                │壹批  │編號21-5抽氣三│
│    │                        │      │角瓶：均含有麻│
│    │                        │      │黃鹼、氯假麻黃│
│    │                        │      │鹼毒品成分殘留│
│    │                        │      │；編號21-8：均│
│    │                        │      │含有麻黃鹼毒殘│
│    │                        │      │留；編號21-8桶│
│    │                        │      │內粉末：均含有│
│    │                        │      │麻黃鹼、氯假麻│
│    │                        │      │黃鹼毒品成分殘│
│    │                        │      │留；          │
├──┼────────────┼───┼───────┤
│十七│製毒原料                │壹批  │              │
├──┼────────────┼───┼───────┤
│十八│甲基安非他命成品        │壹袋  │法務部調查局檢│
│    │                        │      │驗結果「均含第│
│    │                        │      │四級毒品原料藥│
│    │                        │      │第一項麻黃素成│
│    │                        │      │分，淨重約一二│
│    │                        │      │點五二公克」，│
│    │                        │      │有該局九十五年│
│    │                        │      │十一月二十日調│
│    │                        │      │科壹字第0950  │
│    │                        │      │0000000 號鑑定│
│    │                        │      │書            │
├──┼────────────┼───┼───────┤
│十九│無線電對講機            │壹支  │              │
├──┴────────────┴───┼───────┘
│二十│漏斗                    │壹個  │              │
├──┼────────────┼───┼───────┤
│二一│不明液體                │壹桶  │              │
├──┼────────────┼───┼───────┤
│二二│玻璃瓶                  │壹個  │              │
├──┼────────────┼───┼───────┤
│二三│無線電對講機            │貳支  │              │
├──┼────────────┼───┼───────┤
│二四│筆記本                  │冊  │即扣押物編號壹│
│    │                        │      │-1、壹-3、壹-4│
├──┼────────────┼───┼───────┤
│二五│活性碳素                │壹袋  │              │
├──┼────────────┼───┼───────┤
│二六│使用過濾紙              │貳包  │              │
├──┼────────────┼───┼───────┤
│二七│石棉網                  │壹片  │              │
├──┼────────────┼───┼───────┤
│二八│氫氧化鈉                │壹罐  │              │
├──┼────────────┼───┼───────┤
│二九│對講機                  │壹支  │              │
├──┼────────────┼───┼───────┤
│三十│不明液體                │壹罐  │              │
├──┼────────────┼───┼───────┤
│三一│燒杯                    │個  │編號14-1、14-2│
│    │                        │      │：均含有麻黃鹼│
│    │                        │      │、氯假麻黃鹼毒│
│    │                        │      │品成分殘留    │
├──┼────────────┼───┼───────┤
│三二│送貨單                  │壹張  │              │
├──┼────────────┼───┼───────┤
│三三│溫度計                  │貳支  │              │
├──┼────────────┼───┼───────┤
│三四│監視器                  │壹個  │              │
└──┴────────────┴───┴───────┘
附表八：
┌──┬────────────┬───┬───────┐
│編號│品　　　　　　　　　　名│數　量│              │
├──┼────────────┼───┼───────┤
│一  │身分證　　　　　　　　　│壹只　│　            │
├──┼────────────┼───┼───────┤
│二  │名片　　　　　　　　　　│張　│              │
├──┼────────────┼───┼───────┤
│三  │吸食器                  │壹袋  │均含有甲基安非│
│    │                        │      │他命、麻黃鹼、│
│    │                        │      │氯假麻黃鹼毒品│
│    │                        │      │成分殘留      │
├──┼────────────┼───┼───────┤
│四  │汽車                    │輛  │均非被告等人所│
│    │                        │      │有，有車籍資料│
│    │                        │      │三紙附卷可稽  │
├──┼────────────┼───┼───────┤
│五  │無線電對講機            │壹支  │              │
├──┼────────────┼───┼───────┤
│六  │雜記                    │壹張  │              │
├──┼────────────┼───┼───────┤
│七  │汽車鎖匙                │壹付  │              │
├──┼────────────┼───┼───────┤
│八  │8272-KF轎車保險卡       │壹張  │              │
│    │                        │      │              │
│    │己○○健保繳費單據      │壹張  │              │
├──┼────────────┼───┼───────┤
│九  │汽車鎖匙                │壹付  │              │
├──┼────────────┼───┼───────┤
│十  │手機                    │壹支  │              │
├──┼────────────┼───┼───────┤
│十一│行車執照                │壹張  │              │
├──┼────────────┼───┼───────┤
│十二│癸○○身分證            │壹張  │              │
├──┼────────────┼───┼───────┤
│十三│皮包                    │壹只  │              │
├──┼────────────┼───┼───────┤
│十四│筆記本                  │壹冊  │扣押物編號壹-2│
│    │                        │      │，此係被告張慶│
│    │                        │      │義所有，供其記│
│    │                        │      │載朋友電話一節│
│    │                        │      │，已據其於偵查│
│    │                        │      │中陳稱：「該筆│
│    │                        │      │記本是我的電話│
│    │                        │      │簿，上面記載的│
│    │                        │      │電話號碼都是我│
│    │                        │      │的朋友」等語現│
│    │                        │      │明（見九十五年│
│    │                        │      │偵字第二七四九│
│    │                        │      │○號偵查卷第二│
│    │                        │      │一頁」。      │
├──┼────────────┼───┼───────┤
│十五│租賃契約書              │壹件  │              │
├──┼────────────┼───┼───────┤
│十六│手機                    │拾支│無從證明被告等│
│    │                        │      │人以此聯絡製造│
│    │                        │      │甲基安非他命  │
├──┼────────────┼───┼───────┤
│十七│手機晶片卡              │陸片  │同上          │
├──┼────────────┼───┼───────┤
│十八│疑似毒品　　　          │壹袋  │經檢驗結果係屬│
│    │                        │      │大麻          │
├──┼────────────┼───┼───────┤
│十九│寅○○相關資料          │壹袋  │              │
├──┼────────────┼───┼───────┤
│二十│吸食器具                │壹包  │              │
├──┼────────────┼───┼───────┤
│二一│丁○○相關資料          │壹份  │              │
├──┼────────────┼───┼───────┤
│二二│大陸手機                │壹套  │              │
├──┼────────────┼───┼───────┤
│二三│相機                    │壹個  │              │
└──┴────────────┴───┴───────┘
